臺灣高等法院臺中分院刑事判決
111年度上訴字第937號
上  訴  人  臺灣臺中地方檢察署檢察官
上  訴  人  
即  被  告  林勝堂


上  一  人                    
選任辯護人  賈俊益律師
上  訴  人  
即  被  告  曾彥智


               
　　　　　　　　　
上  一  人                  
選任辯護人  梁宵良律師
上  訴  人  
即  被  告  蔡孟霖




上  一  人                  
選任辯護人  吳佳原律師
上列上訴人等因傷害致人於死等案件，不服臺灣臺中地方法院10
8年度訴字第2418號中華民國110年11月10日第一審判決（起訴案
號：臺灣臺中地方檢察署108年度偵字第22735、22806、23422號
；移送併辦案號：同署109年度偵字第11096號），提起上訴，本
院判決如下：
    主  文
原判決撤銷。
乙○○共同犯傷害致人於死罪，處有期徒刑伍年玖月，扣案手機壹
支（IMEI碼000000000000000號，含門號0000000000號SIM卡壹張
）沒收；又共同犯私行拘禁罪，處有期徒刑壹年玖月。應執行有
期徒刑陸年拾月，扣案手機壹支（IMEI碼000000000000000號
，含門號0000000000號SIM卡壹張）沒收。
丙○○共同犯傷害致人於死罪，處有期徒刑肆年拾月；又共同犯私
行拘禁罪，處有期徒刑拾月。應執行有期徒刑伍年貳月。
丁○○共同犯傷害致人於死罪，處有期徒刑肆年，扣案如附表一、
二所示之物均沒收；又共同犯私行拘禁罪，處有期徒刑柒月，扣
案如附表一、二所示之物均沒收。應執行有期徒刑肆年貳月，扣
案如附表一、二所示之物均沒收。
    犯罪事實
一、緣乙○○認其女（真實姓名年籍詳卷，已歿，下稱甲女）生前
    曾遭綽號「咖啡」之王繹嘉及若干真實姓名年籍不詳之人共
    同下藥迷昏性侵後拍攝相關影片等紀錄予以威脅，且認此係
    甲女於民國106年11月間自行服藥不治死亡之原因，惟因乙○○無確切證據可憑，遂於108年6月間某日將其所認甲女自殺
    案情告知丙○○，並與丙○○商議欲迫使王繹嘉招認供出相關人
    等及提出前開影片等紀錄，而經丙○○應允，丙○○即再邀集丁○○、某真實姓名年籍不詳而綽號「空軍」之成年人（下稱「
    空軍」）及其他若干不詳之成年人參與；乙○○、丙○○、丁○○
    、「空軍」及前開若干不詳之成年人即於108年7月28日循線
    在址設臺中市○○區○○○○街000號蘭夏汽車旅館尋獲王繹嘉，
    並將王繹嘉帶至南投縣埔里鎮某不詳汽車旅館加以盤問，終
    經王繹嘉向其等表示綽號「小天」之莊富閎（原名莊壹翔）
    方係主要涉入前揭甲女相關事宜之人，並稱會找尋提出前開
    影片等紀錄，其等始知莊富閎亦有可能涉入前揭甲女相關事
    宜，遂決定先行由乙○○、丙○○、丁○○、「空軍」及若干不詳
    之成年人於108年8月6日隨同王繹嘉返回其位在臺中市○區○○○街0號住處，要求王繹嘉書寫道歉書、涉嫌成員名單交予乙○○，並由王繹嘉在其父、母、姑姑即甲○○、許瑞倩、王小萍
    等家屬面前下跪認錯後，始行留下王繹嘉離去（此部分未據
    起訴而非本案審判範圍）。至此，乙○○、丙○○、丁○○見前開
    追查已有眉目，遂進一步共謀欲迫使王繹嘉、莊富閎彼此對
    質並藉以取得前開影片等紀錄，復邀集林昭男（所涉部分由
    原審法院另行審結）、李宏棋（已歿，所涉部分由原審法院
    另行判決公訴不受理確定）一同參與，其等即共同基於私行
    拘禁
　　、傷害之犯意聯絡，推由丙○○預先於108年8月8日或9日，輾
    轉向其友人即不知情之林軍宇、周豪宸商借位在彰化縣○○鄉
    ○○街000巷0號無人居住之三合院（下稱本案三合院）
　　、向吳承恩商借位在臺中市○○區○○巷○○○○○○○○○○○○○○位○○○
    市○○區○○○街000巷00號透天房屋（下稱本案透天房屋）等處
    作為迫使王繹嘉、莊富閎招認供出前揭甲女相關事宜之經過
    及前開影片等紀錄去向之場地
　　，另聯繫其友人楊馥年、黃宏瑜、吳承恩、黃義辰、左維義
　　、林柏任（其等所涉部分，均經臺灣臺中地方檢察署以109
    年度偵字第11096號為不起訴處分確定）及若干綽號各為「
　　小龍」、「皓呆」、「阿翔」等不詳之成年人分別出面假意
    邀約莊富閎唱歌見面或協助安排若干車輛支援接送或看管，
    其等再分工為下列犯行：
　㈠丙○○於108年8月9日16時23分許，趁王繹嘉外出剪髮後之某時
    與王繹嘉聯繫，命其前往不詳地點與乙○○、林昭男見面交代
    找尋進度；王繹嘉因前有上開遭帶往南投縣埔里鎮某不詳汽
    車旅館之經歷，知悉對方來意及實力，自忖脫逃無望
　　，於此心理壓力下心生畏懼而聽命行動，並依指示交出其所
    持用手機。此後至108年8月15日晚間某時之期間，即由林昭
    男、丙○○將王繹嘉帶至臺中市若干不詳地點、本案三合院等
    處監控看管，並找尋前開影片等紀錄；其間，乙○○為免王繹
    嘉之家屬起疑報案驚動警方，曾於108年8月12日20時24分許
    以通訊軟體撥打電話聯繫王小萍告以「王繹嘉在我這，要跟
    你請個2、3天的假」等語。丙○○隨後於108年8月15日晚間某
    時指示丁○○、李宏棋駕駛車牌號碼000-0000號自用小客車搭
    載王繹嘉前往址設新竹市○區○○街00巷00弄00號紫晶彩繪汽
    車旅館找尋前開影片等紀錄，惟均未能覓得該等紀錄。丁○○
    、李宏棋遂又於108年8月16日上午某時將王繹嘉載返臺中市
    南屯區黎明路2段附近某不詳地點由乙○○加以質問，其等並
    曾一度將王繹嘉之手機交還予王繹嘉，命其持以於同日12時
    12分許起先後撥打電話予王小萍、許瑞倩及甲○○，表示乙○○
    現在欲前往甲○○及許瑞倩位在臺中市大里區新義路198之6號
    住處找尋光碟之意，隨即命王繹嘉留下而僅由乙○○與某身穿
    「55」號圖樣衣服之不詳成年人前往甲○○及許瑞倩前開住處
    翻找，惟仍未能覓得乙○○所要之光碟；丙○○遂指示丁○○、李
    宏棋於同日下午某時將王繹嘉載送至本案三合院私行拘禁。
　㈡丙○○透過楊馥年、黃宏瑜假意邀約莊富閎於108年8月10日晚
    間至址設臺中市○區○○路000號超級巨星KTV唱歌，並於同日2
    0時35分許與楊馥年、黃宏瑜一同進入包廂，待莊富閎偕同
    其弟莊壹淋到場後，楊馥年、黃宏瑜隨即離開現場，丙○○乃
    於同日21時11分許令莊富閎、莊壹淋分開搭乘吳承恩
　　、左維義所分別駕駛、車上業已搭載黃義辰、林柏任及「小
    龍」、「皓呆」、「阿翔」之車牌號碼0000-00號、7900-WE
    號自用小客車離開；莊富閎、莊壹淋因見對方有備而來且人
    多勢眾，措手不及，於此心理壓力下遂均心生畏懼而聽命行
    動，並依指示交出其等所持用手機。此後數日之期間，即由
    丙○○先後將莊富閎、莊壹淋載送至本案貨櫃屋、本案透天房
    屋等處私行拘禁並質問莊富閎，其間或由丁○○、李宏棋
　　、林柏任等人看管；此間，其等為免莊富閎及莊壹淋之家屬
    起疑報案驚動警方，曾一度將莊富閎之手機交還莊壹淋，命
    其持以於108年8月14日10時40分許撥打電話予其等之父莊瑞
    陽告以「我現在人在屏東、這支電話是用哥哥的手機打的」
    等語。嗣丙○○於108年8月16日某時將莊富閎、莊壹淋載送至
    本案三合院私行拘禁。
　㈢迨108年8月16日起，王繹嘉、莊富閎及莊壹淋均抵達本案三
    合院而遭私行拘禁之期間，在場之丙○○、林昭男、丁○○、李
    宏棋即多次命王繹嘉、莊富閎相互對質，乙○○亦曾到場查看
    逼問。然因其等認王繹嘉、莊富閎互相推託卸責，遂推由丙○○、林昭男、丁○○、李宏棋多次徒手或分持熱熔膠條、棍棒
    等物加以毆打藉以施加壓力（其等所涉對莊富閎傷害部分均
    未據告訴）；其等主觀上雖均無置王繹嘉於死之故意，然客
    觀上均可預見倘一般人遭眾人多日以束帶綑綁手腕、徒手或
    分持熱熔膠條、棍棒、電擊棒等物毆打、電擊全身，依眾人
    每次下手累加傷害之結果，可能造成該人受有多處棍棒傷、
    電擊傷、不規則形瘀傷與擦挫傷，進而導致橫紋肌溶解症、
    大範圍皮下組織及肌肉出血、小支氣管及肺泡嗆入胃內容物
    而死亡，惟主觀上均疏未注意及此，即以束帶綑綁王繹嘉之
    左右手腕，徒手及持熱熔膠條、棍棒、電擊棒等物毆打、電
    擊王繹嘉之頭部、四肢及軀幹等處，致王繹嘉總計受有左右
    手腕綑綁痕、額部、背部、臀部及左右下肢等部位至少119
    處棍棒傷，右上胸壁，右胸壁外側及右大腿外側等部位至少
    7處電擊傷，左右手、左右腳、頭部前面、胸腹部、陰囊等
    部位多處不規則形瘀傷與擦挫傷等傷勢，進而引發橫紋肌溶
    解症、大範圍皮下組織及肌肉出血、呼吸道嗆入胃內容物，
    終致王繹嘉死亡。
　㈣嗣丙○○另指示不詳之成年人先行於108年8月17日14時45分許
    駕駛車牌號碼000-0000號自用小客車將莊壹淋載送至臺中市
    西屯區經貿東路、經貿三路2段附近路旁釋放。丁○○、李宏
    棋則於發覺王繹嘉之身體冰冷僵硬後，於108年8月18日凌晨
    駕駛車牌號碼000-0000號自用小客車將王繹嘉載往址設臺中
    市○區○○路0號之中國醫藥大學附設醫院急救，然到院時王繹
    嘉已無生命徵象，經高級成人救命術處置後無回復心跳、呼
    吸而停止急救宣告死亡；丁○○、李宏棋並曾於同日3時8分許
    將王繹嘉送醫前先行報警表示兩人欲投案，中國醫藥大學附
    設醫院人員則於收治已無生命徵象之王繹嘉後，旋亦於同日
    3時14分許報警處理；乙○○得知此事，亦於同日4時50分許起
    自動前往上開醫院及警局說明。丙○○再於
　　108年8月18日10時14分許委請吳承恩、綽號「小義」之不詳
    成年人駕駛車牌號碼000-0000號自用小客車，將莊富閎載往
    址設臺中市○○區○○路0段000號之全民醫院就醫，莊富閎旋經
    轉診送至中國醫藥大學附設醫院急救，經診斷其有雙上肢肌
    肉損傷併發腔室症候群、全身瘀挫傷、縱膈及皮下氣腫
　　、橫紋肌溶解症、急性腎衰竭及肝發炎等傷勢（依卷存事證
    尚不足認已達重傷害程度）。嗣經警員分別搜索前開丁○○
　　、李宏棋駕駛之車輛及本案三合院，各在該車及三合院內扣
    得與本案有關如附表一、二所示之物，另向乙○○扣得其所持
    用手機1支（IMEI碼000000000000000號，含門號0000000000
    號SIM卡1張），而查獲上情。
二、案經王繹嘉之父甲○○訴由臺中市政府警察局第二分局報告臺
    灣臺中地方檢察署檢察官暨同署檢察官指揮同分局報告偵查
    起訴。   
    理    由
壹、證據能力之說明：
一、檢察官、上訴人即被告（下稱被告）乙○○、丙○○、丁○○對於
    本判決下列所引用被告以外之人於審判外之陳述，於本院準
    備程序中均表示同意作為證據（見本院卷第208至226、267
    至286頁），本院審酌上開證據資料作成時之情況，尚無違
    法不當或證明力明顯過低之瑕疵，認為以之作為證據應屬適
    當，依刑事訴訟法第159條之5規定，認前揭證據資料均有證
    據能力。
二、本判決以下所引用之非供述證據，與本案待證事實均具有關
    連性，亦無證據證明係實施刑事訴訟程序之公務員因違背法
    定程序或以不法方式所取得，當有證據能力，復經本院審理
    時，提示並告以要旨，使當事人充分表示意見，自得為證據
    使用。
貳、認定犯罪事實所憑證據及理由：
一、被告3人之訴訟主張：
　㈠訊據被告乙○○矢口否認有何對被害人王繹嘉、莊富閎、莊壹
    淋為上開傷害致人於死、私行拘禁等犯行，辯稱：我都是被
    動的，是王繹嘉自己說要去找光碟照片，我會去王繹嘉家、
    與王繹嘉約在摩斯漢堡店見面、去甲○○家及去本案三合院均
    是丙○○要我去的，我到本案三合院看到王繹嘉時，其身體狀
    況沒有異常，過程中沒有發生任何打王繹嘉的事，另我不認
    識莊富閎、莊壹淋等語；辯護人則為其辯稱：被告乙○○目的
    只是想幫甲女找回光碟，並沒有傷害王繹嘉的行為、動機及
    犯意聯絡，也沒有指示丙○○對王繹嘉不利的行為，另被告乙○○完全不知情莊富閎、莊壹淋的部分等語。
　㈡被告丙○○雖曾於第一審審理中辯稱：我是因同情，所以才處
    理甲女影片的事，是王繹嘉主動約我見面，也是王繹嘉自己
    帶著我、丁○○、李宏棋在臺中、新竹找影片都沒有找到，就
    直接約在本案三合院，這段期間王繹嘉都沒有表示要回家，
    我也沒有取走其手機，他還是可以自由去找朋友或拿東西，
    另打王繹嘉是乙○○離開後的事，乙○○也完全不知道莊富閎、
    莊壹淋在本案三合院等語。被告丁○○亦於第一審審理中辯稱
    ：王繹嘉與丙○○約好要見面，我與李宏棋一起去紫晶汽車旅
    館找王繹嘉，當時王繹嘉站在路邊等，並自己上車，王繹嘉
    又說丙○○要上來新竹，所以就幫我與李宏棋在紫晶汽車旅館
    開房間過夜，王繹嘉是原本就知道丙○○、我及李宏棋找他是
    為了拿影片，才沒有表示要離開，我也沒有取走王繹嘉的手
    機，另乙○○離開本案三合院前沒有任何動手的情形等語。然
    其2人業於本院審理中就上開犯罪事實欄所載之犯行均全部
    坦承犯行，而為認罪之意思表示。
二、惟查：
　㈠被告乙○○認為甲女生前曾遭王繹嘉及若干真實姓名年籍不詳
    之人共同下藥迷昏性侵再拍攝相關影片等紀錄予以威脅，且
    認為此即係甲女於106年11月間自行服藥不治死亡之原因，
    惟無確切證據可憑等節，為被告3人所不爭執，並有甲女死
    亡案件之報案紀錄1份附卷可參（見偵22735卷一第183頁）
    。又王繹嘉曾於108年8月9日16時23分許外出剪髮後之某時
    起與其家屬失去聯繫，並因前揭甲女相關事宜，而於108年8
    月18日凌晨前之某期間在本案三合院遭人多次以束帶綑綁手
    腕、徒手或持熱熔膠條、棍棒、電擊棒等物毆打、電擊全身
    ，而總計於全身各該部位受有前開綑綁痕、至少119處棍棒
    傷、至少7處電擊傷、多處不規則形瘀傷與擦挫傷等傷勢，
    進而引發橫紋肌溶解症、大範圍皮下組織及肌肉出血、呼吸
    道嗆入胃內容物，以至於死亡；嗣與王繹嘉同在本案三合院
    之被告丁○○、李宏棋發覺王繹嘉之身體冰冷僵硬後，曾於10
    8年8月18日凌晨駕駛前開車牌號碼000-0000號自用小客車將
    王繹嘉載往中國醫藥大學附設醫院急救，並於同日3時8分許
    將王繹嘉送醫前先行報警表示兩人欲投案，然王繹嘉到院時
    已無生命徵象，上開醫院人員即於同日3時14分許收治王繹
    嘉後旋報警處理，王繹嘉經高級成人救命術處置後仍無回復
    心跳、呼吸而停止急救宣告死亡，被告乙○○得知此事，亦於
    同日4時50分許起自動前往上開醫院及警局說明
　　；經警員分別搜索前開被告丁○○、李宏棋駕駛之車輛及本案
    三合院，各在該車及三合院內扣得與本案有關如附表一、二
    所示之物，另向被告乙○○扣得其所持用手機1支（IMEI碼000
    000000000000號，含門號0000000000號SIM卡1張）等情，亦
    均為被告3人所不爭執，並有證人王小萍於警詢、偵訊及原
    審審理及證人許瑞倩、證人即同案被告李宏棋於警詢時之證
    述可佐（見偵22735卷一第37、51、99至101、117至
　　121頁；相驗卷第131、169至171頁；原審卷二第407頁），
    且有偵辦刑案職務報告書、王繹嘉遺體照片、中國醫藥大學
    附設醫院監視器錄影畫面擷圖、司法相驗病歷摘要、診斷證
    明書、病歷資料、前開自用小客車之車輛詳細資料報表、臺
    中市政府警察局第二分局歷次刑案現場勘察報告暨附件、相
    驗筆錄、相驗照片、解剖筆錄、臺灣臺中地方檢察署相驗屍
    體證明書、檢驗報告書、法務部法醫研究所解剖報告書暨鑑
    定報告書、歷次警員職務報告、本案三合院之地圖查詢資料
    及現場勘查照片、自願受搜索同意書、臺中市政府警察局第
    二分局各該搜索扣押筆錄暨附件、扣押筆錄暨附件、中國醫
    藥大學附設醫院108年9月9日函、臺中市政府警察局刑案現
    場勘察報告暨附件、刑事案件證物採驗紀錄表及鑑定書、扣
    案物品照片各1份附卷可參（見相驗卷第15、25至43、67至
　　120、129、135至153、159、177、181至290、295至319頁；
 　 偵22735卷一第27、61至77、107至115、195至201、345至35
    5、409至410頁，卷二第79至135、137至161頁；偵22806卷
 　 第77至81、111至117、149、211至217頁；他卷第161至163
 　 頁；偵11096卷一第275至283頁），復有如附表一、二所示
 　 之物及前開手機扣案可資佐證。另被害人莊富閎、莊壹淋曾
 　 於108年8月10日21時11分許離開前開超級巨星KTV而與其等
    之家屬失去聯繫，莊富閎另曾因前揭甲女相關事宜，而於10
 　 8年8月18日10時14分許前之某期間在本案三合院遭人多次徒
 　 手或持熱熔膠條、棍棒等物毆打；嗣莊壹淋於108年8月17日
 　 14時45分許先行經不詳成年人駕駛車牌號碼000-0000號自用
 　 小客車載送至臺中市西屯區經貿東路、經貿三路2段附近路
 　 旁釋放，莊富閎則由被告丙○○於108年8月18日10時14分許
 　 委請吳承恩、綽號「阿義」之不詳成年人駕駛車牌號碼000-
 　 0000號自用小客車載往全民醫院就醫，而莊富閎旋經轉診送
 　 至中國醫藥大學附設醫院急救，經診斷其有雙上肢肌肉損傷
 　 併發腔室症候群、全身瘀挫傷、縱膈及皮下氣腫、橫紋肌溶
 　 解症、急性腎衰竭及肝發炎等傷勢，莊富閎迭經住院緊急做
 　 筋膜切開術減壓、緊急血液透析治療及清創手術後，因狀況
 　 較穩定而於108年10月7日出院等節，同均為被告3人所不爭
 　 執，另有證人吳承恩於警詢及偵訊時、證人楊銀鳳即莊富閎
　　、莊壹淋之母於警詢時之證述可佐（見偵22735卷一第427至
 　 435頁；他卷第11至19、259至263頁），並有臺中市政府警
 　 察局第二分局扣押筆錄暨附件、贓物認領保管單、前開KTV
    、附近路口及莊富閎、莊壹淋各該獲釋地點附近之監視器錄
 　 影畫面擷圖及報告、本案貨櫃屋及本案透天房屋等處之地圖
 　 查詢資料及現場勘查照片、偵查報告、0810小天專案受理及
 　 偵辦時序表、警員職務報告、中國醫藥大學附設醫院108年9
 　 月16日函、臺中市政府警察局第二分局證物採驗報告暨附件
    、證物清單、微信通訊軟體群組及對話紀錄翻拍照片、莊富
 　 閎之傷勢照片及其於各該醫院就診病歷資料各1份存卷可查
 　 （見偵22735卷二第201至207頁；偵22806卷第65至75、93至
 　 117、209至217頁；他卷第7至9、91至113、133至141、181
 　 至198頁；偵11096卷二第193至215頁，卷三第115至127、18
 　 5頁，卷四第69至71頁；原審之被害人病歷卷第13至315頁）
    。是上開各情均堪以認定。
　㈡本案發生之背景緣由，有下列證據可資證明：
　⒈被告丙○○於108年8月23日警詢及偵訊供承：我本來就認識甲
    女，後來我跟乙○○是在外面另外喝酒認識的，我把他當作不
    錯的大哥，甲女自殺時，我不知道她為何自殺，也不知道她
    的交友狀況，甲女自殺案情我之前都不太清楚，是直到前一
    陣子108年6月間，我跟乙○○喝酒，我才知道他女兒是甲女，
    乙○○跟我說甲女之前有被輪姦被拍影片，利用影片威脅參加
    性愛趴，並說主要就是「咖啡」，而我知道有「咖啡」這個
    人，就說有什麼需要我協助的我可以幫忙，乙○○說他主要是
    想把影片拿回來，我即於108年7月底與「空軍」把王繹嘉帶
    去限制行動自由在南投埔里某汽車旅館，問他事實經過、影
    片有誰持有，那時有兩臺車共6個人，包含乙○○、我、「空
    軍」、丁○○及其他兩個「空軍」找的我不認識的人，王繹嘉
    有講出雲端硬碟、相簿的帳號密碼，但查都沒有，王繹嘉也
    有講出參與的人名，後來我與乙○○、「空軍」帶同王繹嘉返
    回王繹嘉的住處，現場有要求王繹嘉書寫道歉信及涉嫌迷姦
    成員名單，名單上我記得有5個人左右，有綽號「關穎」與
    「咖啡」的名字，當時道歉信及名單簽完後，我記得應該都
    是由乙○○保管等語（見偵22806卷第15至17、25、31、134、
    136、143至144頁）。
　⒉證人李昱樟（原名李浚嘉）即曾於本案發生前與王繹嘉一同
    在蘭夏汽車旅館遭人帶走之人於原審審理中亦證稱：108年7
    月28日王繹嘉說朋友找他一起喝酒，找我去蘭夏會館，我去
    了之後，王繹嘉朋友帶人進來說要找王繹嘉聊天、麻煩我跟
    他們一起走一趟，我不知道是什麼事情，也不知道被帶到哪
    裡，帶到一個地方後我被叫起來，下車時我還有看到王繹嘉
　　，之後就沒有再見過王繹嘉，王繹嘉跟我在不同房間，他們
    說他們要聊天，說不好意思我自己在這個房間看要看電視還
    是怎樣，房間沒有窗戶，我看不到外面是白天還是晚上，我
    也忘記被帶走過了幾天，我有要求要先打給我家人或朋友，
    他們就說等一下、一直拖，我也不方便，最後是他們帶我回
    臺中等語（見原審卷三第259至268頁）。
　⒊證人王小萍於警詢、偵訊及原審審理證稱：王繹嘉與我及我
    母親同住，我於108年7月28日打王繹嘉電話就沒回、找不到
    人，甲○○有去報案，我於108年8月6日返家時看見王繹嘉及6
    個我不認識的人，其中一個就是乙○○，丙○○、丁○○也有去，
    我一進門，乙○○就要王繹嘉向我承認他做錯事
　　，乙○○說王繹嘉與其他人輪姦他女兒，犯案當時有餵藥拍攝
    性愛影片並逼迫從事性交易，導致甲女輕生，也說看王繹嘉
    長相不錯，要原諒王繹嘉，現在他要求王繹嘉配合幫找出其
    他涉案的人並交出影片要燒給他女兒，並叫我將甲○○、許瑞
    倩叫回來，又將跟我講的話講一遍給甲○○、許瑞倩聽
　　，當時我覺得乙○○既然要原諒王繹嘉，我也會配合他把東西
    找出來，就要求加乙○○的LINE，乙○○說不用，叫他旁邊1個
    小弟「空軍」加我的LINE，後來我問王繹嘉那幾天他在哪裡
    ，王繹嘉說不知道，只有講在南投那邊，主要是逼問那些光
    碟在哪裡，並說他沒有做這些事，隔天晚上「空軍」就打給
    我說有急事要來找我，剛好王繹嘉要出門，王繹嘉回來的那
    幾天晚上有去工作開UBER，我跟王繹嘉說他們要來找你，你
    不在家好嗎，王繹嘉就打給「空軍」問說可以出門嗎
　　，對方說好，王繹嘉就出去，過一下子前一天的原班人馬又
    來並叫我約甲○○回來一趟，甲○○回來後，乙○○他們就跟甲○○
    說話，說什麼我不清楚等語（見偵22735卷一第119至121頁
    ；相驗卷第161至165頁；原審卷二第401至416頁，卷三第26
    8至274頁）。
　⒋證人甲○○於偵訊及原審審理證稱：乙○○等人到家前，王繹嘉
    曾一個多禮拜失聯沒有回來，我去報案，108年8月6日我接
    到電話後與許瑞倩一起回家，乙○○拿王繹嘉寫好的道歉書給
    我看，說他要追查，王繹嘉當場有下跪認錯，我有打王繹嘉
    ，他們離開後，王小萍帶他去警局報人口失蹤的銷案
　　，隔天乙○○再到家時，跟我留LINE，但沒有再跟我聯絡等語
    （見相驗卷第167至169頁；原審卷二第383至400頁，卷三第
    275至279頁）；
　⒌證人許瑞倩於警詢、偵訊及原審審理證稱：王繹嘉平常與王
    小萍及阿嬤同住，他於108年7月28日開始失聯，報案後，經
    警方調閱監視器找到他在蘭夏汽車旅館遭人擄走，接著王繹
    嘉於108年8月6日被帶回住處，我才回去，就看到已經寫好
    的悔過書及乙○○等人在家，當時乙○○是說王繹嘉有光碟案件
    ，甲女去世了有留下遺書，說他有請王繹嘉寫悔過書，也說
    會給年輕人一個機會，所以他沒有選擇報警，之後乙○○等人
    離開，我想確認王繹嘉身上有沒有傷口，當時王繹嘉身上沒
    有傷，王繹嘉跟我說事情不是他做的，跪著叫我要相信他，
    說乙○○要他提供10位光碟，他身上沒有光碟，也說他被乙○○
    他們帶走到回來，這中間乙○○他們並沒有為難他，也有拿衣
    服給他換，但他們刪除王繹嘉舊手機裡LINE、微信等資料，
    再提供他手機，且說乙○○說如果他光碟沒有交出來會讓他死
    ，當時我感覺王繹嘉有受到恐嚇的口氣，但王繹嘉沒有具體
    講受到怎樣的恐嚇，也沒有說為什麼他失蹤期間會跟乙○○他
    們待在一起等語（見相驗卷第131至132頁
　　；偵22735卷一第101至103頁；原審卷三第249至256頁）。
　⒍上開各該證人所述有關王繹嘉曾遭帶走而與其家屬失去聯繫
    、被告乙○○等人曾隨同王繹嘉返家後，要求王繹嘉認錯並提
    出前開影片等紀錄等節大致相符。此外，並有被告乙○○到案
    時所提出由王繹嘉書寫之道歉書、內政部警政署刑事警察局
    鑑定書、警員職務報告及王繹嘉自108年7月28日起至同年8
    月6日間失蹤、李昱樟自108年7月28日起至同年7月31日間失
    蹤而均經其等之家屬報案之人口系統資料報表各1份存卷可
    查（見偵22735卷一第357頁，卷二第163至166頁；偵22806
    卷第149頁；原審卷二第679頁，卷三第149頁），亦核與被
    告丙○○前開所述相吻合。且衡諸一般事理常情，被告乙○○方
    係甲女之至親，被告丙○○則自述係認識甲女，被告乙○○本即
    較有強烈動機於甲女死亡近兩年後仍惦念並付諸行動發起此
    事，則被告丙○○前開所述其初始係於108年6月間經被告乙○○
    告知前揭甲女相關事宜，並允諾被告乙○○協助處理，此後即
    於108年7月間行動，除所述經過時程大致連貫外，復與前開
    事理常情相符，而更可採信。從而，本案被告乙○○係於108
    年6月間主動發起追查前揭甲女相關事宜，被告丙○○則係允
    諾協助並策畫邀集被告丁○○等人參與，其等曾共同於本案發
    生前之108年7月28日至同年8月6日期間將王繹嘉帶至前開不
    詳汽車旅館加以盤問，王繹嘉因而於此段期間與王小萍、甲○○、許瑞倩等家屬失去聯繫而經甲○○提報人口失蹤案件，且
    被告3人原僅知王繹嘉可能涉入前揭甲女相關事宜，係經由
    此次盤問始得知除王繹嘉以外其他可能涉入之人，此後其等
    再於108年8月6日隨同王繹嘉返回其住處，要求王繹嘉書寫
    道歉書、涉嫌成員名單交與被告乙○○，復曾於108年8月7日
    再至王繹嘉之住處要求與甲○○談話等節，均足以認定。公訴
    意旨認定被告乙○○係於106年間在甲女告別式會場巧遇知悉
    上情之被告丙○○乙節
　　，容有誤會，應予更正。另公訴意旨未於起訴書犯罪事實敘
    及被告3人前開於108年7月28日至同年8月9日前之作為，故
    此部分未據起訴，惟本判決就此部分背景緣由予以認定亦非
    將此部分納入審判範圍而為裁判，僅係敘述被告3人所為本
    案犯罪事實所必要而予記載（最高法院110年度台上字第425
    8號判決意旨參照）。其次，被告丙○○於原審審理中供稱
　　：我進去蘭夏汽車旅館找到王繹嘉時，就問他是不是王繹嘉
　　，說事情給他聽，王繹嘉一開始不承認他有做這些事情，我
    當天就帶他回南投，王繹嘉在南投汽車旅館時將此事推給莊
    富閎等語（見原審卷一第437、440至441頁），稽之與前揭
    甲女相關事宜無關之李昱樟於前開遭一併帶走之過程中，尚
    且曾遭斷絕與外界之聯繫而無法辨識白日或黑夜、無法與家
    人朋友聯絡，王繹嘉於前開返家時亦曾向許瑞倩表現其因被
    告乙○○而感恐懼之情，分別有證人李昱樟、許瑞倩前開證述
    可證（見偵22735卷一第101頁；原審卷三第253至254、265
    頁）。由上綜合可認被告乙○○、丙○○等人有以施壓力迫使王
    繹嘉招認供出相關人及提出前開影片之謀議。
　㈢被告3人於前開108年7月28日至同年8月6日間某時盤問王繹嘉
    ，從而得知其他可能亦涉入前揭甲女相關事宜之莊富閎等人
    後，曾再由被告丙○○邀集同案被告林昭男、李宏棋一同參與
    ，其等各有如下行為分工：
　⒈證人周豪宸於警詢時證稱：本案三合院係我母親所有，108年
    8月8日、9日那時候林軍宇說要跟我商借本案三合院，他說
    他要找朋友去烤肉，我叫他自己翻鐵門進去等語明確（見偵
    22735卷一第271至273頁），核與證人林軍宇於警詢時證稱
    ：108年8月初丙○○跟我說他要借用本案三合院要烤肉及賭博
    用，請我跟屋主借一下，我打給周豪宸，周豪宸就答應他了
    ，本案三合院現在沒有住人，攀爬進去鐵門側邊就有開關可
    以開啟鐵門，我跟丙○○說怎麼走及房子的特徵，叫他直接去
    等語大致相符（見偵22735卷一第285至288頁）。另證人吳
    承恩亦於警詢時明確證稱：本案貨櫃屋、本案透天房屋都是
    是我向朋友「阿興」借的，都是丙○○說要用賭場，要我幫他
    找地方等語（見偵22735卷一第431、434頁），此節亦為被
    告丙○○於警詢時自承明確（見偵22806卷第23至
　　31頁）。是可認定被告丙○○確先行於108年8月8日或9日向前
    開人等商借本案三合院、本案貨櫃屋及本案透天房屋等場地
    以供後續使用。
　⒉證人楊馥年於警詢及偵訊時證稱：108年8月10日因我失戀心
    情不好，我在微信群組內貼文邀約朋友去「超巨」唱歌，我
　　、「阿浩」、莊富閎、「小四」、黃宏瑜等6人在群組內，
    我另外私訊約丙○○、「小黑」、「小成」等人，當天黃宏瑜
    開車載我及丙○○一起去，開好包廂後我叫傳播妹來坐檯
　　，莊富閎、莊壹淋就到了，到了後依然各自唱歌，過了一陣
    子我有點酒意茫茫時，丙○○說他有話跟莊富閎聊，所以我就
    跟黃宏瑜先行離開等語（見偵22735卷一第469至470頁，卷
    二第179至180頁；他卷第262至263頁）；證人黃宏瑜則於警
    詢及偵訊時證稱：楊馥年發微信邀約我、莊富閎、「昊」
　　、「文昊」、「四兔」進入群組，丙○○不在群組內，是楊馥
    年另外約的，我載楊馥年、丙○○一起去超級巨星KTV，唱歌
    到一半，丙○○說他跟莊富閎有話要講，我就先載楊馥年回家
    休息，其餘群組的人他們有說要來，但到我走之前他們都沒
    有到等語（見偵22735卷一第447至449頁，卷二第179至180
    頁；他卷第262至263頁）。而被告丙○○確不在楊馥年所邀約
    前開有莊富閎在內之通訊軟體群組，卻於108年8月10日20時
    35分許先行與楊馥年、黃宏瑜進入前開KTV包廂，待莊富閎
    、莊壹淋於同日20時39分許亦進入該包廂後，楊馥年、黃宏
    瑜旋於同日20時52分許離開該包廂，莊富閎、莊壹淋即於同
    日21時11分許隨 被告丙○○離開並分別搭乘車牌號碼0000-00
    號、7900-WE號自用小客車離去，兩車均朝前往本案貨櫃屋
    之路線行駛等節，亦有前開通訊軟體群組及對話紀錄翻拍照
    片、超級巨星KTV及前往本案貨櫃屋路線沿線監視器錄影畫
    面附卷可查（見偵11096卷三第115至127頁；他卷第101至11
    3頁）；則參酌楊馥年、黃宏瑜進入包廂後實僅停留短暫時
    間即離開，楊馥年所邀約其餘數人均自始未到場
　　，被告丙○○不久亦與莊富閎、莊壹淋分開搭乘在外等候支援
    接送之前開各該車輛等情，可徵被告丙○○、楊馥年、黃宏瑜
    均無邀約或參與唱歌之真意，被告丙○○僅係透過楊馥年、黃
    宏瑜出面假意邀約莊富閎前來甚明，適莊壹淋在場，乃一併
    帶同莊壹淋離開。另證人吳承恩於警詢及偵訊時復證稱：10
    8年8月10日丙○○交代我去超級巨星KTV後門等待他
　　，說有客人要去賭場賭博，要我負責接送，我就於當日傍晚
    去車行跟朋友借車並通知左維義、黃義辰，黃義辰又聯絡他
    朋友一起，左維義再向林柏任借車及找其他人，我駕駛車牌
    號碼0000-00號自用小客車，左維義駕駛車牌號碼0000-00號
    自用小客車，都在後門等丙○○帶朋友出來，丙○○帶1個人坐
    上我的車，另外還有人上左維義那臺車，兩臺車同行一路前
    往本案貨櫃屋，過幾天後丙○○又打給我去中清交流道附近載
    客人，有1個光頭送客人上我的車叫我載他去醫院，該客人
    應該就是丙○○在超級巨星叫我載的客人，我就與朋友「小義
    」載去全民醫院等語（見偵22735卷一第428至435頁；他卷
    第260至261頁）；證人黃義辰於警詢及偵訊證稱：108年8月
    10日吳承恩找我去，說要弄一場賭場要我去幫忙載客人，會
    有錢領，當時我跟「阿翔」一起等語（見偵22735卷二第45
    至49頁；他卷第260至261頁）；證人左維義於警詢時證稱：
    108年8月10日吳承恩說有人要經營賭場，需要人幫忙也有錢
    賺，我就聯絡林柏任開車載我、「小龍」、「皓呆
　　」一同去超級巨星KTV後門，吳承恩說等一下會有賭客從後
    門出來，我載的那個人是自己上車的，我載到人後最後是到
    貨櫃屋等語（見偵22735卷二第16至17頁）；證人林柏任於
    警詢及偵訊時證稱：108年8月10日左維義說支援他一下去載
    他，碰面後他才說要去載賭客也去賭場幫個小忙賺個零用錢
　　，左維義跟另兩名年輕人上車就換給左維義開車，直接開到
    超級巨星KTV後門，我剛走到後門門口就有人出來，我就自
    己先上車坐，莊壹淋就上車坐在後座中間，另兩個朋友分別
    坐在右後座及副駕駛座，左維義就車開到本案貨櫃屋，接下
    來3天多的時間是左維義說別人在本案透天房屋樓上要弄賭
    場，要我過去顧門、把風，我過去後有人幫我開門說要我在
    一樓把風看有無警察來及幫客人開門，我那3天都在1樓，睡
    覺就睡沙發上等語（見偵22735卷一第412至413頁；他卷第
　　261頁）。上開證人所述互核大致相符，並有前開超級巨星K
    TV及前往本案貨櫃屋路線沿線監視器錄影畫面附卷可查（見
    他卷第101至113頁），足見其等所述初係因被告丙○○聯繫而
    安排車輛及人員等節，應屬事實。是被告丙○○除聯繫楊馥年
    、黃宏瑜假意邀約莊富閎外，尚曾聯繫吳承恩、黃義辰
　　、左維義、林柏任及「小龍」、「皓呆」、「阿翔」等人協
    助安排若干車輛支援接送或看管，亦可認定。
　⒊證人王小萍於警詢、偵訊及原審審理證稱：108年8月9日16時
    許王繹嘉說要去剪頭髮，之後就沒回來，我一直打給王繹嘉
    都沒接電話，108年8月12日乙○○加我的LINE，來電說「
　　王繹嘉在我這，要跟你請個2、3天的假」，沒說要做什麼，
    我才知道王繹嘉在乙○○那裡，108年8月13至15日我打王繹嘉
    的電話都是關機狀態，再來108年8月16日12時12分王繹嘉用
    他自己的手機打給我，說「叔叔要跟爸講話」，跟我要甲○○
    的電話，我沒給王繹嘉，王繹嘉沒耐心等，就打給許瑞倩，
    等到我打給許瑞倩，許瑞倩就說王繹嘉在跟甲○○講話
　　，我去甲○○家也遇到乙○○及身穿圖案「55」號衣服的不詳男
    子，乙○○在客廳與甲○○聊天，是該不詳男子去房間找電腦之
    類的東西，許瑞倩也算是有，他們找不到，我也很有誠意地
    說我回來臺中再找找看，後來我有回LINE說真的沒找到等語
    （見偵22735卷一第119至121頁；相驗卷第161至165頁；原
    審卷二第401至416頁，卷三第268至274頁）；證人甲○○則於
    偵訊及原審審理證稱：108年8月16日中午乙○○打我的電話說
    要去我家，當天只有乙○○及1個男的到我家
　　，說王繹嘉有講有留3個硬碟在我家、要找硬碟，其間王繹
    嘉用他門號0000000000號手機打電話回來給許瑞倩，說硬碟
    放在哪邊，乙○○跟我坐在客廳，那個男的跟許瑞倩到王繹嘉
    房間找硬碟，但沒找到，我說要請王繹嘉回來找，他們不願
    意，我問乙○○說王繹嘉在哪裡，乙○○說王繹嘉在乙○○家陪他
    太太聊天，找不到硬碟時，許瑞倩也有跟王繹嘉通電話，她
    問王繹嘉在哪裡，聽起來不敢多說，只說在朋友家
　　，後來乙○○他們待到快15時離開，離開時那個男的說這些硬
    碟找不到很難交代，我跟乙○○說拜託你把我兒子放回來
　　，乙○○就不回答，他朋友也把我擋住，不讓我跟他們一起下
    樓等語（見相驗卷第167至171頁；原審卷二第383至400頁
　　，卷三第275至279頁）；證人許瑞倩亦於警詢、偵訊及原審
    審理證稱：108年8月16日中午王繹嘉先打電話給我，問我在
    不在家，後來又問甲○○電話，說乙○○要來找甲○○，後來乙○○
    與他1個身穿「55」號圖案的朋友到我家說要找隨身碟，搭
    電梯上樓時，我有問乙○○王繹嘉在哪裡，乙○○說王繹嘉跟他
    老婆在一起，家裡讓他們翻了也沒有，我有在旁邊看，我跟
    他們講說因為小孩子搬出去了，電腦不用的會整理回收，身
    穿「55」號圖案衣服的先生說這樣就很麻煩，因為怕被撿走
    可能會有散播的行為，乙○○他們後來有從我家拿一個很大的
    舊機拆下的硬碟，他們堅決要拿回去看裡面是不是他們要的
    資料，但乙○○一直強調找的是光碟，不是硬碟，找硬碟的期
    間我與王繹嘉通話問他在哪裡，他就說朋友，我反問他在哪
    裡，他說在朋友，他叫我幫他找隨身碟，那時我用自己手機
    打給王繹嘉他都不會接，要透過身穿「55
　　」號圖案衣服的先生打電話聯絡確認，再叫我撥電話，王繹
    嘉才會接，我不知道為何要這樣等語（見相驗卷第131至132
    頁；偵22735卷一第99至103頁；原審卷三第249至256頁）。
    上開證人所述互核大致相符，復有王繹嘉前開住處附近路口
    監視器所攝及王繹嘉於108年8月9日16時23分許外出之監視
    器錄影畫面擷圖、被告乙○○於108年8月16日偕同身穿「55
　　」號圖樣衣服之不詳男子前往甲○○、許瑞倩住處之大樓電梯
    監視器錄影畫面擷圖各1份附卷可查（見偵11096卷四第61至
    65頁；偵22735卷一第391頁），堪信上開各該證人所述並非
    虛妄。且經原審當庭勘驗王小萍隨身手機內之LINE通訊軟體
    對話紀錄頁面，確可見被告乙○○曾於108年8月12日20時24分
    許撥打語音通話予王小萍而有接聽通話紀錄，另王小萍亦曾
    於108年8月17日18時28分許傳送訊息「林先生家裡仔細翻過
    還是沒有你要的東西。」等語予被告乙○○，此有原審勘驗留
    存照片1份附卷可考（見原審卷二第483至487頁）；另王繹
    嘉所使用行動電話門號0000000000號，確自108年8月9日16
    時45分許起即無接通而通話之紀錄，直至108年8月16日12時
    12分許起方先後有與王小萍所持用行動電話門號0000000000
    號、許瑞倩所持用行動電話門號0000000000號、甲○○所持用
    行動電話門號0000000000號通話之紀錄，並於同日13時42分
    許最後接聽許瑞倩以其前開門號撥打之通話後，再無接通之
    通話紀錄，有王小萍、許瑞倩於警詢時陳報之門號
　　、甲○○於前揭失蹤人口報案時陳報之門號及王繹嘉所使用前
    開門號之通聯調閱查詢單各1份存卷可稽（見偵22785卷一第
    99、117頁；聲同調932卷第21至25頁；原審卷二第679頁
　　），均與上開各該證人證述相合，益徵其等所述為真實，足
    認王繹嘉顯然自108年8月9日16時23分許外出以後之某時起
    至其死亡止，無法自由與外界聯繫，且其間被告乙○○曾為此
    於108年8月12日20時24分許聯繫王小萍告以「王繹嘉在我這
    ，要跟你請個2、3天的假」等語，被告乙○○復曾於108年8月
    16日12時12分許經王繹嘉聯繫王小萍告以「叔叔要跟爸講話
    」等語後，不久即偕同某身穿「55」號圖樣衣服之不詳成年
    人前往甲○○等人上揭住處翻找，惟仍未能覓得被告乙○○所要
    光碟。是王繹嘉此次與其家屬失去聯繫，亦係源自於前揭甲
    女相關事宜，且被告乙○○於此期間顯然知悉王繹嘉之去向並
    與王繹嘉保持相當之聯繫，被告乙○○復曾積極作為以排除王
    繹嘉之家屬起疑擔憂王繹嘉再度失蹤期間之安危等情，均可
    認定。
　⒋證人莊富閎於偵訊及原審審理時證稱：108年8月10日楊馥年
    約我去超級巨星KTV唱歌，莊壹淋也跟我一起去，到場時丙○○也在場，說有事情要跟我講，當時是針對乙○○女兒光碟的
    事，王繹嘉有講到我的名字，可是我不認識王繹嘉、只見過
    面而已，他們調查的事情跟我沒關係，丙○○叫我及莊壹淋上
    車，在車上就把我的頭蓋住，我也不知道開去哪裡，我都沒
    印象，我都躺在地板睡、眼睛被蒙住，不清楚是否有換地點
    ，我眼睛打開時已經在三合院了，他們又用膠帶把我眼睛蓋
    住，手腳也被束帶綁起來，我就被丙○○打我的腳、手、背，
    感覺是棍棒，我沒算被打幾次，我不知道是否每天被打，我
    只看到丙○○、只認識丙○○，其他人是誰我不知道，不知道是
    否有其他人打我或質問我，我也不知道有沒有跟王繹嘉對質
    ，我當時沒很清醒，事情過這麼久了，我真的也不想去回想
    那些，不想追究了等語（見偵22806卷第245至249頁；原審
    卷二第310至316頁）；證人莊壹淋於警詢、偵訊及原審審理
    證稱：莊富閎的朋友邀約他到超級巨星找他朋友喝酒，莊富
    閎找我陪他去，中途他們講說要出去商量事情
　　，之後我及莊富閎被不知名男子開車載到某處鐵皮屋，他們
    說要講事情，要我在該鐵皮屋某小房間內等他們，其間丙○○
    有進來問我要不要吃東西，我就睡在房間的沙發，後來丙○○
    進來，把我的眼睛蒙住，開車載我到第二個地點，我不知道
    被帶去哪裡、待了多久，他們沒對我做什麼，我如果肚子餓
    要吃東西、抽菸或上廁所，都會有個人拿給我或帶我去
　　，我不知道是誰，他們是用一般黏紙箱的土色膠帶蒙住我眼
    睛，我有嘗試要把膠帶撕下，那個人叫我忍一下，其間我隱
    約有聽到莊富閎的聲音，但我沒看到莊富閎也不知道他在做
    什麼，我有要求先讓我回家，他們說跟莊富閎一起就好了，
    到最後也是那個人說要帶我回去，我被放在中清路附近下車
　　，我不想再牽扯這些，只想好好生活，莊富閎後來有受傷送
    急診，我去醫院看莊富閎受傷應該滿嚴重的，但沒昏迷，莊
    富閎沒有說被打的情形，他有做惡夢，我不敢再問，怕又驚
    嚇到他等語（見他7402卷第143至145頁；偵22735卷二第7至
    11頁；原審卷二第316至322頁）；證人楊銀鳳於警詢時則證
    稱：我於108年8月10日晚上無法聯絡莊富閎，我就打給莊壹
    淋，兩個都沒辦法聯絡，之前從來沒有失蹤這麼久過，直到
    108年8月14日10時40分許莊瑞陽打給我，稱接到莊富閎申辦
    的電話，是莊壹淋的聲音，對話內容「我現在人在屏東，這
    支電話是用我哥哥的手機打的」等語，然後他就掛電話了等
    語（見他卷第11至19頁）。上開證人所述互核大致相符，復
    有前揭證人楊馥年、黃宏瑜、吳承恩、黃義辰、林柏任於警
    詢及偵訊、證人左維義於警詢之證述可佐（見偵22735卷一
    第412至413、428至435、447至449、469至470頁，卷二第16
    至17、45至49、179至180頁；他卷第260至263頁），並有前
    開通訊軟體群組及對話紀錄翻拍照片、超級巨星KTV及前往
    本案貨櫃屋路線沿線監視器錄影畫面、偵查報告、0810小天
    專案受理及偵辦時序表附卷可資查證（見偵11096卷三第115
    至127頁；他卷第7至9、91至113頁），足認莊富閎、莊壹淋
    於108年8月10日21時11分許隨同被告丙○○離開後至其等各該
    獲釋時止，均無法自由與外界聯繫，楊銀鳳曾於108年8月13
    日為此報警，經警員以0810小天專案受理偵辦，莊壹淋即於
    108年8月14日10時40分許經被告丙○○等人命持莊富閎之手機
    聯繫莊瑞陽告以「我現在人在屏東、這支電話是用哥哥的手
    機打的」等語，且被告丙○○等人於前開期間內，均係因王繹
    嘉提及莊富閎，而就莊富閎是否涉及甲女前開影片等紀錄乙
    事為調查。是莊富閎、莊壹淋本次與其等家屬失去聯繫，亦
    係源自於前揭甲女相關事宜，且被告丙○○等人復曾積極作為
    以排除莊富閎、莊壹淋之家屬起疑擔憂其等失蹤期間之安危
    等情，同堪認定。
　⒌被告乙○○、丙○○、丁○○及證人即同案被告林昭男、李宏棋就
    其等其餘參與情形，則各自陳述如下：
　⑴證人林昭男於警詢、偵訊、原審訊問程序及審理證稱：108年
    8月9日晚間，丙○○先用電話約王繹嘉，丙○○說他在忙
　　，說有個女生被迷姦性侵，還被拍影片，要我先過去了解一
    下，我到場後有看到王繹嘉、乙○○，當時我不知道乙○○的名
    字，王繹嘉跟我說了幾個人名字，說他們可能會有光碟
　　，要帶我去找，我記得其中有莊富閎，後來丙○○派人來載我
    跟王繹嘉先走，依照王繹嘉指示去了臺中市區很多地方說是
    要找有影片的人，可是問了很多人都說沒有，我就請人將我
    與王繹嘉載到本案三合院休息，我沒有沒收王繹嘉的手機
　　，莊富閎、莊壹淋於108年8月10日到8月7日這段期間在本案
    三合院，是我帶走的，一直都在本案三合院，莊富閎、莊壹
    淋及王繹嘉是差不多時間到的（後改稱：中間我有離開，後
    來過了幾天丙○○又請人將我載到本案三合院，不久丙○○將莊
    富閎、莊壹淋帶來本案三合院，當天過不久王繹嘉又跟丁○○
    、李宏棋一起到本案三合院），王繹嘉與莊富閎、莊壹淋同
    住在那邊好幾天，剛開始都沒有蒙住頭、眼或被綁住的情形
    ，後來問話時才先用束帶將莊富閎的手綁起來，也有用膠帶
    將眼睛蒙住，王繹嘉說迷姦女生的是莊富閎，我與王繹嘉、
    丙○○、丁○○、李宏棋都有打莊富閎，這是為了要逼問他是否
    有迷姦女生，莊富閎說出王繹嘉才是迷姦女生的主謀，逼問
    之下王繹嘉就沒辦法交代，後來我離開去做化療後又叫丙○○
    請人開車載我到本案三合院，這次有將王繹嘉的手用束帶綁
    起來、眼睛用膠帶蒙住，並毆打他，我與丙○○、丁○○、李宏
    棋也有毆打王繹嘉，我覺得他說要找影片都是在說謊，我認
    為王繹嘉就是主謀，後來丙○○在本案三合院交給我迷姦女子
    的影片隨身碟，有在本案三合院跟王繹嘉一起看影像，王繹
    嘉承認影像是他拍的（後改稱：王繹嘉將資料交給我，我交
    給警察，中間我沒有交給任何其他人）
　　，後來王繹嘉就暈倒了，我覺得他狀況不太好，馬上叫年輕
    人送他就醫（後改稱：打完後王繹嘉的精神很清醒，之後我
    就沒有再到本案三合院），莊富閎是我叫「阿忠」、「阿義
　　」送醫，乙○○應該沒有到本案三合院，我沒有在本案三合院
    看過乙○○等語（見偵23422卷第29至43、152至154頁；聲羈6
    94卷第14至15頁；原審卷一第102至103頁，卷二第307至309
    、459頁）。
　⑵證人李宏棋於警詢、偵訊、原審訊問程序、準備程序及審理
    中證稱：108年8月15日晚間，我與丁○○接到丙○○通知前往新
    竹市區紫晶汽車旅館搭載王繹嘉，到達新竹時看到丙○○說的
    王繹嘉，我沒有拿王繹嘉的手機，當晚由王繹嘉在該汽車旅
    館出面開房間住宿休息，休息到108年8月16日8時許就離開
    汽車旅館，就開回臺中，快到臺中時丙○○來電告知前往本案
    三合院，之後就前往該處，中途我沒有將王繹嘉帶往臺中市
    南屯區黎明路附近，到本案三合院後我看到丙○○
　　、林昭男，丙○○提議玩撲克牌，玩到同日12時許乙○○進來找
    丙○○，丙○○叫我與丁○○先去旁邊房間說要對質，約1個小時
    後乙○○離開，丙○○叫我過去，我看見王繹嘉雙手已被黑色束
    帶束於胸前（後改稱：我與丁○○、丙○○
　　、林昭男就在本案三合院等乙○○來，乙○○於當日傍晚到本案
    三合院，待滿久的，是到隔天早上離開，我看到乙○○當日傍
    晚、隔天早上各看到一次，離開時王繹嘉好好的沒有受傷，
    沒有被束帶綁住雙手也沒有被膠帶矇住眼睛），丙○○、我、
    丁○○及另一名男子輪流拿電擊棒、熱熔膠或用手腳打王繹嘉
    ，之後丙○○接到電話表示有事先與另一男子離開，離開時丙○○就說要把我跟丁○○的手機收走，避免將毆打王繹嘉行為現
    場拍照散播出去，交代我自己想辦法跟丙○○聯絡，後來我與
    丁○○持續毆打王繹嘉（後改稱：我、丁○○、丙○○及林昭男打
    完後，我與丁○○就去隔壁小房間休息，接下來王繹嘉發生什
    麼事情我就不清楚，丙○○、林昭男是否還有打王繹嘉我不清
    楚，我有聽到外面有打人的聲音），之後我睡著醒來就看到
    王繹嘉臉色蒼白，我以為王繹嘉是暈倒，就與丁○○送王繹嘉
    去醫院，當時丙○○、林昭男已經不在現場，我在本案三合院
    沒有看到莊富閎、莊壹淋（後改稱：我確實有看到莊富閎、
    莊壹淋並且看管他們兩人，當時王繹嘉也在場）等語（見偵
    22735卷一第37至51、
　　222至223頁，卷二第190頁；聲羈664卷第47頁；原審卷一第
    84至87、259頁，卷二第295、458至459頁）。
　⑶被告丁○○於警詢、偵訊、原審訊問及審理時供稱：108年8月6
    日我不知道乙○○是否有跟丙○○他們去王繹嘉的住處（後改稱
    ：我有去），我第一次看到莊富閎、莊壹淋是丙○○叫我與李
    宏棋開車到本案貨櫃屋載莊壹淋到本案透天房屋
　　，到本案透天房屋後就是單純不讓他們兩人離開，當時他們
    身體狀況良好沒有被打、也沒有被束帶、膠帶等物品蒙住頭
    及眼睛，待了一兩天左右丙○○、林昭男有來，來了也沒做什
    麼就離開了，乙○○都沒有來，108年8月15日晚間丙○○叫我與
    李宏棋去新竹市紫晶汽車旅館載王繹嘉，我沒有拿王繹嘉的
    手機，我與李宏棋就把莊富閎、莊壹淋留在本案透天房屋，
    不知道是誰載他們去本案三合院，我與李宏棋載到王繹嘉後
    等丙○○通知等很久，又去新竹開旅館，是王繹嘉開的，大概
    在旅館待到隔天早上，丙○○叫我、李宏棋及王繹嘉到本案三
    合院，中途我沒有將王繹嘉帶往臺中市南屯區黎明路附近，
    過去本案三合院時丙○○與林昭男已經在那邊了
　　，王繹嘉下車後眼睛就被膠帶蒙住，也有用束帶綁住王繹嘉
    的手，我去到本案三合院沒有看到莊富閎、莊壹淋（後改稱
　　：莊富閎、莊壹淋也在現場，現場的人全部都待在廚房，當
    時莊富閎、莊壹淋眼睛也是被膠帶遮住，也有用束帶綁住他
    們的手），就在那邊等乙○○等很久，後來乙○○於送醫院前一
    天凌晨才來，講很久講到早上（後改稱：乙○○應該是下午的
    時候過來跟王繹嘉講一下話，傍晚太陽還沒下山就離開，沒
    有過夜），乙○○與王繹嘉講話時，我幾乎都跟乙○○待在一起
    ，乙○○沒有到廚房與莊富閎、莊壹淋對話，王繹嘉只是單純
    眼睛被膠帶蒙住，乙○○也沒有問為什麼王繹嘉眼睛會被蒙住
    ，乙○○離開後我與丙○○、李宏棋、林昭男就立刻用熱熔膠條
    毆打王繹嘉，另外還有用電擊棒電擊王繹嘉全身，因為王繹
    嘉在談話時推卸責任，王繹嘉有承認但就是交不出光碟，王
    繹嘉的束帶是從王繹嘉一到本案三合院就綁，直到乙○○離開
    後、我與其他人毆打完王繹嘉後才解開，膠帶也有解開，因
    為覺得沒有必要再綁住（後改稱：乙○○離開後就開始打莊富
    閎、王繹嘉，打莊富閎的方式跟打王繹嘉一樣，此時有將王
    繹嘉、莊富閎、莊壹淋的膠帶、束帶解開，他們應該可以互
    相看到彼此）（後改稱：莊富閎、王繹嘉就是分開在不同房
    間，沒有刻意為什麼，他們沒有在同一個房間碰面對質），
    後來丙○○及林昭男中午也離開，都沒有再回來過，我與李宏
    棋的手機被丙○○拿走了，因為丙○○怕我趁他不在時會洩漏一
    些聊天的事情，後來丙○○叫我送王繹嘉去醫院（後改稱：打
    完後丙○○及林昭男當天下午就離開，他們兩個也把莊富閎、
    莊壹淋帶走，林昭男晚上還有再回來打王繹嘉，打完過一陣
    子我睡著了也不知道林昭男何時離開，半夜起來時我發現王
    繹嘉都沒有反應，我跟李宏棋就趕快帶王繹嘉去醫院）等語
    （見偵22735卷一第129至131、214至215頁；聲羈664卷第20
    至22頁；原審卷一第94至96頁，卷二第281至292、458至459
    頁，卷三第317頁）。
　⑷被告丙○○於警詢、偵訊、原審訊問及審理中供稱：從8月9日
    至8月18日王繹嘉都跟我這群人在一起，有時我會跟他在一
    起，不然就叫丁○○跟著他去找，我曾與王繹嘉、乙○○相約在
    文心路摩斯漢堡討論事情，討論完乙○○自己先開車離開（後
    改稱：當時我已經聯絡好莊富閎要去超級巨星了，所以我沒
    去，找林昭男代替我去），王繹嘉就讓我開車載他在臺中市
    區到處找朋友說是要去找影片，累了就找汽車旅館休息，大
    概持續了一個禮拜，我叫丁○○來把王繹嘉載走，換丁○○陪王
    繹嘉去找影片，我沒有沒收王繹嘉的手機，王繹嘉叫我停在
    路邊，就在車上打電話自己聯絡，跟朋友都不知道說什麼，
    是王繹嘉自己說要去新竹找影片，我才於108年8月15日晚上
    拜託丁○○、李宏棋載王繹嘉去新竹（後改稱：王繹嘉和我約
    在新竹的汽車旅館，我沒有空過去，就請丁○○、李宏棋去新
    竹載王繹嘉下來找我），隔天108年8月16日請他們載到本案
    三合院找我（後改稱：王繹嘉有叫我約乙○○在南平路的控肉
    飯，我有聯絡乙○○叫我過去，後來王繹嘉就來本案三合院找
    我），我知道乙○○去甲○○住處的事情，因為這些地方是王繹
    嘉交代的，我就請乙○○去看
　　、拜託王繹嘉家人找，因為當時我與王繹嘉在花壇所以沒有
    叫王繹嘉回去找，王繹嘉、丁○○及李宏棋他們到達本案三合
    院時現場還有林昭男，一開始沒有綑綁拘束王繹嘉；另我於
    108年8月10日是告訴莊富閎說林昭男要找他聊天，問他要不
    要一同前往，莊富閎說好，就從超級巨星KTV後門離開，我
    有沒收莊富閎、莊壹淋的手機，不想讓他們偷偷聯絡別人串
    供，接下來我與莊富閎、莊壹淋前往本案貨櫃屋停留休息
　　，我有用膠帶將他們的手腳綁起來，但沒有蒙住他們頭部、
    眼睛，後來前往本案透天房屋，這時有將他們的頭、眼蒙起
    來，之後林昭男來了把他們兩個都帶走，人去哪裡我不知道
　　，我就先離開，我完全不知情莊富閎遭人拘禁並毆打成傷，
    這部分我不清楚（後改稱：在本案透天房屋住了兩天後我就
    載他們兄弟兩人到本案三合院，在本案透天房屋我有找丁○○
    及李宏棋一起幫我看管，我有以束帶綁住莊富閎、莊壹淋的
    手防止他們脫逃，到本案三合院時現場有林昭男，我與林昭
    男一起將莊富閎、莊壹淋的眼睛用膠帶蒙起來、手腳用束帶
    綁起來，過沒多久王繹嘉、丁○○、李宏棋到了），我將莊富
    閎及王繹嘉帶過來，是要安排他們兩人對質；我先聯絡乙○○
    過來，談話完乙○○先離開，乙○○到了之後王繹嘉就開始問莊
    富閎事情並開始拿熱熔膠條打他，我、丁○○、李宏棋、林昭
    男也有打莊富閎，這是發生在王繹嘉到本案三合院當天的事
    （後改稱：王繹嘉到本案三合院開始問、打莊富閎應該是乙○○到本案三合院之前發生的事，王繹嘉到了本案三合院後，
    我有叫他們對質，莊富閎在場，他們就互推責任，當時乙○○
    不在場，後來有到本案三合院，乙○○到本案三合院後與我、
    林昭男在客廳與王繹嘉講話，王繹嘉沒有受到拘束，莊富閎
    、莊壹淋在別的房間眼睛蒙起來，我叫丁○○、李宏棋到別的
    地方，後來談話沒有結果，乙○○就離開了，他完全不知道莊
    富閎、莊壹淋也在本案三合院），乙○○應該是凌晨到，早上
    離開，大概待了3小時，乙○○是自己開車來的（後改稱：可
    能乙○○記得正確的，應該是我拜託「大東」去載乙○○的），
    乙○○離開後我愈想愈生氣就先出手打王繹嘉巴掌，當時沒有
    用束帶把王繹嘉綁起來
　　，林昭男、丁○○、李宏棋見狀跟著打，當時全部都是徒手
　　，沒有用電擊棒，電擊的事與我無關，因為隔天我還要帶王
    繹嘉去他奶奶家找影片（後改稱：乙○○離開後我就開始打王
    繹嘉巴掌，林昭男、丁○○及李宏棋有拿熱熔膠條打王繹嘉，
    也有拿電擊棒，我都是空手打巴掌或踹他，此時王繹嘉手有
    用束帶綁起來、眼睛用膠帶蒙住），乙○○離開一小時後我就
    跟著離開，剩下林昭男、丁○○、李宏棋與王繹嘉在場，莊富
    閎也還在現場，我開車載莊壹淋離開後將他載到中清路附近
    下車（後改稱：我離開時莊富閎、莊壹淋他們還在那裡，要
    看有沒有較好的結果、看有沒有影片的下落），之後我就沒
    有再去本案三合院，也不知道莊富閎、林昭男發生什麼事，
    是林昭男於凌晨電話通知我說王繹嘉好像傷勢很重
　　，我就叫他們馬上送去中國醫藥學院然後請他們報警，隨後
    打電話通知乙○○，林昭男又叫我載莊富閎去醫院，我沒有空
    就叫「大東」幫我找人載莊富閎去醫院，我從丁○○、李宏棋
    開車載王繹嘉來本案三合院我就有保管他們的手機，因為不
    想讓他們偷拍王繹嘉的影像或照片，也怕他們這段期間跟朋
    友亂說話，後來我自己及他們的手機我都弄丟了，林昭男提
    供的隨身碟是王繹嘉在本案三合院拿給我的，王繹嘉說輪姦
    甲女的大概內容都在裡面，當時花壇沒有電腦看影像，所以
    我就放在林昭男那邊，也沒有拿給乙○○看，乙○○知道這件事
    ，他到本案三合院沒有帶走應該是忘記了，也沒有想帶回去
    查看等語（見偵22806卷第17至31、136至143、192至198頁
    ；聲羈677卷第14至15頁；原審卷一第110至113、414至456
    頁，卷二第457至469頁）。
　⑸被告乙○○於警詢、偵訊、原審訊問、準備程序及審理中供稱
    ：我最早遇到王繹嘉是第一次丙○○打給我說知道王繹嘉身分
    ，要我一起去王繹嘉家裡，要跟王繹嘉的爸媽要甲女的裸照
    及影片檔案，我有把詳細的過程說給在場人聽，後來我就自
    己先行離開，留丙○○他們在場，第二次是我去王繹嘉家後過
    了幾天，丙○○打給我說他與王繹嘉約在臺中市西屯區文心路
    與河南路的摩斯漢堡，問我要不要過去，後來我大概在18時
    許到摩斯漢堡，我到的時候丙○○已經到了，王繹嘉後面才到
    （後改稱：我在現場沒看到丙○○，我有看到一個人在旁邊等
    ，可是我不認識他，直到王繹嘉到場，那個人也靠過來，我
    才知道那人是丙○○的朋友），我沒有拿王繹嘉的手機，我問
    王繹嘉有沒有找到檔案跟照片，王繹嘉說沒有，並說他現在
    有正當工作，我回說這樣就對了，不要再害人，後來我也是
    自己先行離開（後改稱：我看到王繹嘉自己開車來說要去找
    光碟、照片需要幾天，王繹嘉說聯絡一些人需要一些時間，
    就請我打電話給王小萍，跟王小萍說要些時間找人）（後改
    稱：丙○○說這件事可能要討論兩三天以上
　　，要求我先打電話給王小萍說明緣由，以免她擔心，丙○○要
    我這樣說，我就這樣說），我就只有與丙○○、王繹嘉他們碰
    過這兩次面而已（後改稱：8月中旬丙○○聯絡我先去臺中市
    公益路及黎明路的一家控肉飯店家附近，我朋友「阿奇」載
    我去了以後，我看到王繹嘉一人在那裡等我，他說隨身碟應
    該放在他大里的家中，我要找王繹嘉一起去，王繹嘉說他怕
    被他家人責備，隨後我與「阿奇」就前往王繹嘉位在大里的
    家，我在他家中客廳找到一包袋子裡面有一個隨身碟
　　，我拿了那個隨身碟就回公益路與黎明路口，王繹嘉跟他一
    個朋友在那等我，我就交給王繹嘉讓王繹嘉確認，之後我就
    離開；當天很晚時丙○○打給我說他跟王繹嘉在本案三合院那
    邊坐，問我要不要去，丙○○就派人去載我，到的時候應該滿
    晚了，我去那邊時真的都沒什麼事情，我看到王繹嘉、丙○○
    還有兩三個朋友在那邊聊天，我就問王繹嘉影片硬碟及相片
    ，王繹嘉說可能王小萍拿去回收了，我就算了就離開了，我
    跟其他人說是希望要把光碟拿回來，我有答應王繹嘉爸媽不
    會傷害他，也有交代其他人不能傷害他，我大概坐半個小時
    就離開）（後改稱：我在本案三合院那裡待了約兩個多小時
    才請丙○○的朋友載我離開，王繹嘉沒有被綁住眼睛也沒有被
    蒙起來，我詢問王繹嘉硬碟在何處，並表示明天王繹嘉跟我
    一起去他家找），108年8月17日20時許我跟女朋友去新竹玩
    ，走國道三號下新竹交流道住我女朋友親戚的家，108年8月
    18日3時許我接獲丙○○打LINE給我，說王繹嘉送中國醫藥學
    院急救，我就說你怎麼給人家打這樣，我先打LINE給王小萍
    說王繹嘉在中國醫藥學院急救，就馬上開車從新竹趕回來龍
    井（後改稱：我想不起來為何108年8月17日20時許至108年8
    月18日0時許我的自用小客車會有在臺中市北屯區、沙鹿區
    的車行紀錄活動，我有吃安眠藥記不起來這兩天的行程），
    另因為我有刪除LINE對話的習慣，所以我與丙○○間的對話都
    會刪除，我沒看過莊富閎、莊壹淋等語（見偵22375卷一第1
    57至169、227至231、323至329、377至381頁
　　；聲羈664卷第160至161頁；原審卷一第120至122頁，卷二
    第455、459至465頁）。
　⑹綜合比對上開被告3人及同案被告林昭男、李宏祺所述經過
　　，其等有先後或彼此陳述反覆不一之情形，然本案參與人數
    眾多，其等就王繹嘉、莊富閎及莊壹淋分別涉案之期間長達
    近10日，復有前開調度其他人力或場地支援之情形，各該涉
    案被告亦非均有全程在場參與而目睹全部案發經過，則本案
    尚不能僅因其等先後或彼此所述有所歧異，即遽認其等所述
    全不可採，仍應斟酌其他卷存事證而為取捨：
　①證人林昭男就其曾於108年8月9日晚間經被告丙○○聯繫而代為
    與被告乙○○、王繹嘉相約見面交代找尋進度乙情，所述始終
    一致。被告乙○○、丙○○就此亦均不爭執曾有聯繫王繹嘉前來
    見面之情形；其等雖曾一度供稱此次係被告丙○○親自到場，
    惟斟酌被告丙○○確曾於108年8月9日至108年8月10日忙於從
    事前開聯繫商借本案三合院、本案貨櫃屋及本案透天房屋等
    場地以及聯繫前開人等邀約莊富閎出面或支援接送看管等情
    形，應認證人林昭男所述此節與事實相符。至證人林昭男及
    被告乙○○雖均稱此次係與王繹嘉相約在臺中市文心路與河南
    路摩斯漢堡店，惟經警員依照其等所述時間、地點清查該店
    內、店外及附近路口之監視器畫面，並未發現王繹嘉或任何
    與本案相關之嫌疑人出現，有警員偵辦刑案職務報告書1份
    存卷可參（見偵11096卷四第59頁），本案自尚不能逕認其
    等相約見面之地點即係上開摩斯漢堡店，僅足認係在不詳地
    點見面，併此敘明。
　②被告丙○○及證人林昭男均曾敘及：其等有於108年8月9日王繹
    嘉離開前揭與被告乙○○相約見面後至同年8月15日某期間，
    監控看管王繹嘉至臺中市若干地點找尋前開影片等紀錄等語
    ，此與被告丙○○之所以於108年8月9日聯繫王繹嘉前來見面
    之目的相符，足認其等此部分所述為真實。至被告乙○○、丙○○、丁○○及證人林昭男、李宏棋雖均否認有自斯時起取走王
    繹嘉所持用手機之情形，惟其等既均未曾提及曾帶同王繹嘉
    前往臺中市區以外地點，稽之王繹嘉所使用行動電話門號00
    00000000號自108年8月9日16時45分許起即無接通而通話之
    紀錄，卻於108年8月10日基地台位址曾顯示為嘉義市北港路
    、雲林縣斗南鎮等地，有前開王繹嘉所使用前開門號之通聯
    調閱查詢單存卷可稽（見聲同調932卷第21至25頁），可徵
    此際該手機確非為王繹嘉所持用，參以證人許瑞倩前開所述
    其於108年8月16日中午撥打予王繹嘉之電話
　　，王繹嘉均不會自由接聽，當時須經由身穿「55」號圖樣衣
    服之不詳成年人先行撥打電話聯絡確認，王繹嘉始會接聽乙
    節，益徵王繹嘉確曾有於108年8月9日後之某時依指示交出
    其所持用手機而有無法自由使用該手機之情形；被告乙○○
　　、丙○○、丁○○及證人林昭男、李宏棋前開否認之詞，則非可
    採。
　③被告丁○○及證人李宏棋雖均稱108年8月15日晚間其等係至新
    竹市紫晶汽車旅館搭載王繹嘉，且稱其等於108年8月16日上
    午即依指示自紫晶汽車旅館直接將王繹嘉載送至本案三合院
    ，而被告丙○○亦一度供稱其係請被告丁○○、證人李宏棋去新
    竹搭載王繹嘉，並有紫晶汽車旅館日報表及進退房紀錄各1
    份附卷可佐（見偵11096卷四第61至65、73至75頁）。惟被
    告丙○○亦曾表示其係請被告丁○○、證人李宏棋搭載王繹嘉去
    新竹，且衡以其自述於108年8月9日晚間至同年8月15日時已
    監控看管王繹嘉相當時間，其當時復有令王繹嘉與莊富閎對
    質之計畫，則其是否會任由王繹嘉自行前往新竹市
　　，並非無疑。另被告乙○○業已敘明其於前往甲○○住處之當日
    即108年8月16日，曾先行與王繹嘉在臺中市南屯區黎明路與
    公益路口附近見面，再至甲○○、許瑞倩上開住處翻找前開影
    片等紀錄；且衡以被告乙○○所使用行動電話門號0000000000
    號，確曾於108年8月16日10時18分許基地台位址顯示為「臺
    中市○○區○○路0段000號4樓」，而於同日12時
　　12分許王繹嘉前開手機先後撥打電話予王小萍、許瑞倩、甲○○之基地台位址亦均顯示為相同地址，有被告乙○○、王繹嘉
    所使用各該門號之通聯調閱查詢單各1份存卷可稽（見聲同
    調932卷第24至25頁；聲同調944卷第25頁），足認被告乙○○
    此部分所言非虛。從而，被告丁○○及證人李宏棋應曾於108
    年8月16日上午某時將王繹嘉載返臺中市南屯區黎明路2段附
    近某不詳地點由被告乙○○加以質問，迨同日下午某時始依被
    告丙○○指示載送王繹嘉至本案三合院。其等此部分所述，尚
    不可採。
　④被告丙○○自述曾先後將莊富閎、莊壹淋載送至本案貨櫃屋
　　、本案透天房屋及本案三合院等處，並沒收其等所持用手機
　　，其間曾以束帶、膠帶綑綁其等之手以防其等脫逃，另曾蒙
    住其等之頭部、眼睛，參以被告丁○○、證人林柏任均如前述
    曾敘及有至本案透天房屋看管之情形，堪信被告丙○○此部分
    所述與事實相符；是莊富閎、莊壹淋確曾遭被告丙○○以前開
    方式私行拘禁在本案貨櫃屋、本案透天房屋及本案三合院等
    處，間或由被告丁○○、證人李宏棋、林柏任等人看管，均堪
    認定。至證人莊富閎、莊壹淋雖於前開證述時均未提及除被
    告丙○○以外之涉案人等身分，甚且各自於警詢或原審審理中
    一度證稱坐車沒有蒙住頭部、眼睛或沒有遭到囚禁或限制人
    身自由、忘記有無遭蒙住頭部、眼睛等語（見他卷第144頁
    ；原審卷二第312、318頁），惟徵之莊富閎曾受有前揭傷勢
    甚重及曾於住院期間作惡夢等情形，莊壹淋獲釋後亦曾因擔
    心莊富閎之人身安全而強烈表示不願意以其證述製作筆錄，
    其等更均曾表示不想回想、牽扯本案，分別有其等於偵訊、
    原審審理中之證述可查（見偵22735卷二第10至
　　11頁；原審卷二第313頁），並有前揭警員職務報告存卷可
    佐（見他卷第140至141頁）。由上顯見其等均曾因前開遭遇
    而受有相當心理上創傷，倘其因此不能或不願指認本案其餘
    被告，亦非不可想見，是證人莊富閎、莊壹淋此部分證述，
    亦不能資為對被告3人有利之認定。
　⑤被告丙○○、丁○○及證人林昭男、李宏棋均曾敘及當王繹嘉、
    莊富閎均抵達本案三合院後，現場有安排令王繹嘉、莊富閎
    彼此對質並分別由被告丙○○、丁○○及證人林昭男、李宏棋對
    王繹嘉、莊富閎為毆打等傷害情形，被告丙○○更曾一度陳稱
    該等對質係於被告乙○○亦抵達本案三合院後所發生；佐以被
    告乙○○主動向被告丙○○為前開商議之初，其等即係欲施壓迫
    使王繹嘉招認供出相關人等並提出前開影片等紀錄，且被告
    乙○○、丙○○係首先認定王繹嘉涉入前開甲女相關事宜，再經
    王繹嘉供出莊富閎，均據本院認定如前，衡情當王繹嘉供出
    莊富閎時，被告乙○○、丙○○應無逕予全然相信王繹嘉之理，
    本即會安排兩人彼此對質以查其真偽，參以被告丙○○、丁○○
    及證人李宏棋均敘及其等曾於王繹嘉、莊富閎抵達本案三合
    院後在現場聯繫或等待乙○○前來，足認令王繹嘉、莊富閎彼
    此對質即係被告乙○○前來之目的。是被告乙○○、丙○○、丁○○
    及證人李宏棋陳稱乙○○當日並未與莊富閎見面而全不知悉莊
    富閎亦在本案三合院，僅與王繹嘉見面，且毫無察覺王繹嘉
    、莊富閎等人有遭私行拘禁或傷害之情形，難以採信。
　㈣本案發生之背景緣由既係基於前揭甲女相關事宜，始由被告
    乙○○主動邀約被告丙○○，再由被告丙○○邀集被告丁○○、同案
    被告林昭男、李宏棋等人參與，共謀施壓迫使王繹嘉、莊富
    閎等可能涉入前揭甲女相關事宜之人招認供述及彼此對質，
    藉以取得前開影片等紀錄，且被告乙○○曾到場查看質問王繹
    嘉、莊富閎，或至甲○○住處翻找前開影片等紀錄，另曾積極
    作為以排除王繹嘉之家屬起疑擔憂王繹嘉再度失蹤期間之安
    危，則本案無論係自背景緣由、發起過程至犯罪計畫之分工
    進行等情形以觀，均足認被告乙○○對於本案各該私行拘禁、
    傷害等行為，已先有謀議，並於實施之現場有所分擔，縱令
    被告乙○○並非親自下手毆打王繹嘉之人，其就其餘被告丙○○
    、丁○○、證人林昭男、李宏棋等人之行為係以自己共同犯罪
    之意思參與，並為共同行為分擔，顯與被告丙○○、丁○○、證
    人林昭男、李宏棋間有共同犯意聯絡與行為分擔，均為共同
    正犯。
　㈤加重結果犯，係行為人就其故意實行之基本犯罪行為，客觀
    上可能預見其加重結果之發生，但行為人因過失而主觀上未
    預見該結果之發生，且上開基本犯罪行為與客觀上可能預見
    其結果之發生間具有相當因果關係，為其成立要件；所稱客
    觀可能預見，應以事後第三人客觀立場，觀察行為前後客觀
    存在之一般情形，基於法律規範保障法益，課以行為人加重
    刑責之宗旨，綜合判斷之。查本案被告乙○○、丙○○、丁○○及
    證人林昭男、李宏棋等人均係為逼問前開影片等紀錄去向而
    為本案犯行，前開影片等紀錄亦尚未完整取得，是其等共同
    傷害王繹嘉時，主觀上應尚無致王繹嘉於死之故意，惟其等
    之犯罪計畫既包含以私行拘禁或傷害等方式施壓迫使王繹嘉
    、莊富閎供述，且其等復均曾在場逼問或毆打逼問前開影片
    等記錄之去向，是其等對於眾人多日以束帶綑綁手腕
　　、徒手或分持熱熔膠條、棍棒、電擊棒等物毆打、電擊全身
　　，依眾人每次下手累加傷害之結果，可能造成該人受有多處
    棍棒傷、電擊傷、不規則形瘀傷與擦挫傷，進而導致橫紋肌
    溶解症、大範圍皮下組織及肌肉出血、小支氣管及肺泡嗆入
    胃內容物而死亡，應係客觀上所得預見，惟主觀上均疏未注
    意及此，即以束帶綑綁王繹嘉之左右手腕、徒手及持熱熔膠
    條、棍棒、電擊棒等物毆打、電擊王繹嘉之頭部、四肢及軀
    幹等處，致生前開全身各部位多處傷勢，進而引發橫紋肌溶
    解症、大範圍皮下組織及肌肉出血、呼吸道嗆入胃內容物，
    終致王繹嘉死亡，堪認被告乙○○、丙○○、丁○○、同案被告林
    昭男、李宏棋等人之共同傷害行為與王繹嘉死亡之結果間具
    有相當因果關係，其等均應對王繹嘉死亡之加重結果負責。
    另王繹嘉之遺體經解剖所採檢體雖經驗出含Mephedrone（卡
    西酮類化學合成物質）、Nimetazepam（血硝甲西泮
　　）的代謝物7-Aminonimetazepam、Nitrazepam（鎮靜安眠藥
　　）之代謝物7-Aminonitrazepam、4-Methylephedrine、Keta
    mine（全身麻醉劑）及其代謝產物Norketamine等藥物成分
    ，各該藥物血液濃度依序係0.093μg/mL、﹤0.010μg/mL、﹤0.
    010μg/mL、0.030μg/mL、0.016μg/mL，均未達一般血液致死
    濃度或尚無致死濃度文獻，但存在加重橫紋肌溶解症嚴重度
    可能性乙情，有前開法務部法醫研究所解剖報告書暨鑑定報
    告書在卷可稽（見原審卷一第227至228頁）。足見王繹嘉雖
    有服用上開藥物之可能性，惟該等藥物濃度均尚微，且難以
    憑此推認其服用該等藥物之時間，係在其遭人毆打、電擊及
    捆綁成傷而顯不可能自行服用上開藥物之期間，參以王繹嘉
    似曾施用愷他命，亦曾因販賣第三級毒品經判決處刑等節，
    各據證人許瑞倩於警詢時證述明確（見偵22735卷一第101頁
    ），並有另案臺灣高等法院108年度上訴字第1470號刑事判
    決影本1份存卷可佐（見原審卷二第541至549頁
　　），從而，其於本案前尚非毫無取得而自行服用上開藥物之
    可能性，公訴意旨復未就此部分提出任何說明或舉證，則依
    卷存事證，本案尚不能遽認王繹嘉之死亡係上開藥物所致或
    王繹嘉曾遭人逼迫服用上開藥物，併此敘明。
　㈥至被告乙○○及其辯護人雖以前揭情詞置辯。惟本案被告3人確
    有前開犯意聯絡並分擔前揭各該分工，已有前開證據足佐，
    其此部分所辯顯與客觀事實不符。其次，被告乙○○雖於108
    年8月18日警詢及108年10月17日原審訊問時供稱：丙○○在甲
    女告別式時就知道「咖啡」欺負甲女的事情，我與甲女都有
    與丙○○講這件事，丙○○當時表示要幫我找到王繹嘉，一直都
    沒有消息，直到今年才打電話跟我說找到王繹嘉叫我去他住
    處，我最早遇到王繹嘉就是那時等語（見偵22735卷一第159
    頁；原審卷一第120、122頁）；及被告丙○○於108年10月17
    日原審訊問時改稱：106年在甲女的告別式上
　　我就透過乙○○了解甲女影片的事等語（見原審卷一第110頁
    ），又於原審109年6月24日、110年9月29日審理時再改稱
　　：甲女過世時，我就已經知道甲女受到一些委屈，被下藥然
    後錄影，告別式時因為大家都是朋友，都會去幫忙，我問乙○○知不知道這件事情，乙○○說之前甲女有跟他說過被下藥迷
    姦之類的，還有拍影片威脅，這與在甲女過世之前人家跟我
    說的相同，乙○○向我打聽是誰做的，我說是「咖啡」
　　，帶走王繹嘉到埔里汽車旅館那時乙○○應該是沒有參與等語
    （見原審卷一第413、418、433頁，卷三第315至316頁）
　　；惟被告乙○○前開所言及被告丙○○嗣後一再改稱之詞，均顯
    與被告丙○○前開於警詢及偵訊時所述迥異，且衡諸常情，倘
    得知自己友人遭性侵、拍攝影片予以威脅，此情應非一般人
    日常生活中經常發生而容易遺忘之事，被告丙○○對此應印象
    甚為深刻，其又豈會於到案後起初均不予直言，反故為上開
    其係至108年6月間始經被告乙○○告以此事並允諾協助之理。
    另被告乙○○方係甲女至親，被告丙○○亦自述將被告乙○○當作
    大哥，被告丁○○於警詢時自承均尊稱被告乙○○為「小堂兄」
    （見偵22806卷第25頁；偵22735卷一第130頁）， 則被告丙○○、丁○○焉有可能於近兩年後毫不再確認被告乙○○之意願，
    即突兀地先行大費周章由被告丙○○邀集眾人介入將王繹嘉帶
    走，嗣逕再要求被告乙○○陪同前往王繹嘉之住處，此在在悖
    於常情殊甚；且被告乙○○依其年紀顯已具有相當社會歷練，
    其復無智識有何障礙之狀況，倘非其確實參與被告丙○○等人
    之作為，更應無全未懷疑即於108年8月6日逕依通知到場，
    在王繹嘉之家屬面前侃侃而談並指示王小萍將「空軍」所使
    用通訊軟體帳號設為好友之理，是以應認被告乙○○所言虛偽
    ，僅係在刻意淡化自己即係本案主導發起追查前揭甲女相關
    事宜之人，無可採信；被告丙○○嗣後一再改稱之詞，亦僅係
    配合迴護被告乙○○之說詞，同非可採。再者，刑法上所謂當
    場激於義憤而傷害人，係指被害人之行為違反正義，在客觀
    上足以激起一般人無可容忍之憤怒，而當場實施傷害者而言
    。本案被告3人所指王繹嘉所涉前開對甲女所為，並無確切
    證據可憑，業如前述，從而，其等所指王繹嘉有該等行為之
    真實性顯然存疑，已難認在客觀上足以激起一般人無可容忍
    之憤怒，況其等所指該等行為係發生於106年間，距離案發
    時之108年間已有相當時日，被告3人本案復係出於縝密計畫
    及分工所為施壓迫使王繹嘉供述之行兇行為，自均與當場激
    於義憤而傷害之要件不符。是被告丙○○及其辯護人此部分所
    辯，亦非可採。
  ㈦綜上所述，本案事證已臻明確，被告3人所為上開共同私行拘
    禁、傷害致人於死等犯行，均堪認定，應予依法論科。
三、論罪部分： 
　㈠查被告3人行為後，刑法第302條第1項私行拘禁罪之規定，業
    於108年12月25日修正公布，同年12月27日生效。惟此次修
    正係將修正前上開罪名法定刑中罰金數額之部分依刑法施行
    法第1條之1第2項前段調整換算後予以明定，並未變動上開
    罪名之構成要件及法定刑，尚非法律變更，依一般法律適用
    原則，應適用裁判時之法律。
　㈡本案被告3人基於私行拘禁王繹嘉、莊富閎及莊壹淋之犯意聯
    絡，先共同命令王繹嘉、莊富閎及莊壹淋交出手機及一再隨
    同移動等行為，固係以恐嚇等手段迫使其等行上開無義務之
    事及妨害其等自由行動之權利，並剝奪其等行動自由，惟被
    告等人嗣將其等私行拘禁在本案三合院、本案貨櫃屋及本案
    房屋等處相當時日，被告等人之行為顯已達於私行拘禁之程
    度，自應適用刑法第302條第1項主要性規定之私行拘禁罪
　　，不另適用次要性規定之剝奪他人行動自由罪，亦不另成立
    刑法第304條強制罪、第305條恐嚇危害安全罪（最高法院89
    年度台上字第780號、94年度台上字第3561號等判決意旨參
    照）。是核被告3人所為，均係犯刑法第302條第1項私行拘
    禁罪、同法第277條第2項前段傷害致人於死罪。
　㈢被告3人與林昭男、李宏棋間就上開各犯行，具有犯意聯絡及
    行為分擔，應論以共同正犯。
　㈣罪數關係：
　⒈被告3人於如犯罪事實所載期間內對王繹嘉多次毆打、電擊及
    綑綁之各傷害舉止，係於相近之時間、地點密接為之，犯罪
    目的同一，並侵害同一被害人之法益，在刑法評價上以視為
    數個舉動之接續施行，合為包括之一行為予以評價較為合理
    ，應為接續犯。
　⒉被告3人共同對王繹嘉為上開私行拘禁、傷害致人於死等犯行
    ，均具有施壓迫使王繹嘉招認供出前揭甲女相關事宜之經過
    並交代前開影片等紀錄之決意，且係於私行拘禁行為繼續中
    而為傷害致人於死犯行，行為具有局部同一性，應評價為以
    一行為同時觸犯上開各罪較為適當，為想像競合犯，依刑法
    第55條規定從一重之傷害致人於死罪處斷。
　⒊被告3人共同以同一私行拘禁行為同時私行拘禁莊富閎、莊壹
    淋，應評價為以一行為犯相同罪名而為想像競合犯，亦應依
    刑法第55條從一重之私行拘禁罪處斷。
　⒋被告3人共同對王繹嘉所為傷害致人於死及私行拘禁等犯行
　　，以及共同對莊富閎、莊壹淋所為私行拘禁犯行，兩者犯罪
    起始時間有所間隔，行為方式亦有差異而可顯然區分，且係
    侵害不同法益，應係基於分起之犯意所為，行為亦互殊，自
    應予分論併罰。
　㈤公訴意旨雖未記載前開被告丙○○商借場地及聯繫友人支援邀
    約、接送或看管等部分，亦未記載被告乙○○聯繫王小萍
　　、被告等人命莊壹淋聯繫莊瑞陽等避免家屬起疑部分，以及
    被告等人於108年8月16日曾將王繹嘉帶至臺中市南屯區黎明
    路2段附近某不詳地點質問並命其撥打電話聯繫家屬後再由
    被告乙○○至甲○○住處翻找等部分，惟因此與經起訴部分具有
    事實上一罪之關係，為起訴效力所及，是本院應併予審理。
    又前揭移送併辦意旨書所載犯罪事實，核與起訴書所載犯罪
    事實同一，為事實上同一案件，本院自已審酌，附此敘明。
  ㈥自首：
　⒈被告丁○○、乙○○均係於有偵查犯罪職權之公務員有確切根據
    合理可疑其等有何對王繹嘉所為犯行前，被告丁○○即於108
    年8月18日3時8分許撥打電話向臺中市政府警察局第二分局
    警員報案坦承其涉犯本案對王繹嘉所為犯行，而被告乙○○則
    於同日4時50分許自動前往中國醫藥大學附設醫院及同分局
    偵查隊說明其對王繹嘉所為一部犯行，分別有證人王小萍於
    警詢時之證述、被告乙○○於警詢及偵訊時之供述可佐（見偵
    22375卷一第117至119、121、157至165、227頁）
　　，並有前開警員職務報告存卷可佐（見偵22735卷一第27頁
　　），另參以其等事後均未逃避偵查及審判之事實，堪認被告
    丁○○、乙○○對王繹嘉所為犯行已合於自首要件，於是依刑法
    第62條前段減輕其刑；被告丁○○、乙○○雖於前開自首後對於
    本案犯行之全部或一部有所辯解，此尚屬其等辯護權之行使
    ，不能僅憑此即認其等無意接受裁判（最高法院84年度台上
    字第829號判決意旨參照）。
　⒉就被告丁○○、乙○○對莊富閎、莊壹淋所為犯行部分，臺中市
    政府警察局第二分局警員早於108年8月14日即因莊富閎及莊
    壹淋之家屬報案而開始專案偵辦，並於同年8月17日莊壹淋
    獲釋時查知莊富閎及莊壹淋曾在彰化縣花壇鄉某三合院遭拘
    禁，是當被告丁○○在中國醫藥大學附設醫院急診室經警員初
    步詢問時提及其係自彰化縣花壇鄉某三合院而來，警員即據
    此合理懷疑被告丁○○與莊富閎及莊壹淋有關，有前開警員職
    務報告書在卷可稽（見他7402卷第133至141頁）；從而，當
    被告乙○○亦向警員說明其對王繹嘉所為一部犯行時，被告乙○○應同在警員前開合理懷疑範圍內，此部分自均無自首規定
    之適用。
　⒊至被告丙○○雖於108年8月23日至同分局投案，惟警員至遲於1
    08年8月21日即已查知被告丙○○即係商借使用本案三合院之
    人，從而得據此合理懷疑被告丙○○涉犯本案各該犯行
　　，此有證人林軍宇於警詢時之證述可參（見偵22735卷一第
　　288頁），並有歷次警員職務報告各1份可佐（偵22806卷第
　　11頁；他卷第161至163頁），是被告丙○○於本案均應無自首
    規定之適用，併此敘明。
　㈦犯罪之情狀顯可憫恕，認科以最低度刑仍嫌過重者，得酌量
    減輕其刑，刑法第59條定有明文。其所謂「犯罪之情狀」，
    與同法第57條規定科刑時應審酌之一切情狀，並非有截然不
    同之領域，於裁判上酌減其刑時，應就犯罪一切情狀（包括
    第57條所列舉之10款事項），予以全盤考量，審酌其犯罪有
    無可憫恕之事由（即有無特殊之原因與環境，在客觀上足以
    引起一般同情，以及宣告法定低度刑，是否猶嫌過重等等）
　　，以為判斷。經查，本案被告3人共同私行拘禁，及對王繹
    嘉傷害致人於死之惡性固屬非輕，然被告3人業於本院審理
    期間，與甲○○、許瑞倩達成和解，分別連帶給付新臺幣（
　　下同）224萬元、200萬元，甲○○、許瑞倩願原諒被告3人
　　，被告3人並依約定於111年7月15日、同年8月5日全數匯入
    指定之金融機構帳戶等情，有臺灣臺中地方法院調解程序筆
    錄1份及國泰世華商業銀行匯出匯款憑證2紙在卷可憑（見本
    院卷第377至381、445頁），再衡酌被告乙○○係因其女兒遭
    人性侵害後自殺死亡，其身為父親，自屬悲憤難當，因而有
    找出加害人及銷燬相關影像紀錄之念頭，被告丙○○、丁○○因
    與被告乙○○熟識，聽聞上情，因心中氣憤而與後者一同為本
    案犯行，其等未尋求公權力調查，而以私力救濟，對於社會
    治安固存有相當危害，然基於親情尚有可值同情之處，且已
    賠償甲○○、許瑞倩，獲得該2人之原諒，是本院衡諸社會一
    般人客觀標準，認被告3人所犯之傷害致人於死罪部分，如
    宣告法定最低度刑期尚屬過重，而有法重情輕之情形，被告
    3人應分別依刑法第59條規定酌減或遞酌減其刑
　　。
四、撤銷改判：　
  ㈠原審以被告3人所犯上述各犯行之事證明確，予以論罪科刑
　　，固非無見。惟原審未及審酌被告3人於本院審理中業與甲○○、許瑞倩達成和解，並賠償其2人所受之損害，被告丙○○、
    丁○○亦於本院審理坦承全部犯行，其犯後態度亦有更改，原
    審未能適用刑法第59條規定酌減其刑，及對被告3人之科刑
    均因上情而有過重情事。檢察官雖依甲○○、許瑞倩之請求提
    起上訴，認自首之法律效果為「得減」，被告3人就未與甲○○、許瑞倩達成和解，不應予以減刑，且原審之科刑亦屬過
    輕，應從重量刑云云；然此部分雙方已達成和解；又被告王
    勝堂上訴否認犯行，請求為無罪判決，然如理由欄貳、二所
    載，此部分要屬事證明確，是以此部分之上訴，均屬無理由
    。但被告3人上訴請求本院從輕量刑，此部分即屬有理由，
    自應由本院將原判決予以撤銷改判。
　㈡審酌被告乙○○不思以合法手段解決紛爭，僅因自己認定甲女
    與王繹嘉等人有所冤仇，即與被告丙○○共謀本案各犯行
　　，被告丙○○不僅答應參與，更積極出面為前開策畫安排，被
    告丁○○則應邀參與並依被告丙○○之指示行事，其等所為均係
    出於縝密計畫及分工，於私行拘禁王繹嘉、莊富閎之過程中
    更曾予以痛下重手欺凌，手段難認平和，其3人對王繹嘉傷
    害至死亡之結果，並僅為私行拘禁莊富閎即恣意一併對莊壹
    淋犯罪，顯然對於莊壹淋之法益遭受侵害並不在意，除致生
    相當損害於各該被害人外，更造成王繹嘉之家屬受有精神上
    莫大之傷痛，對於社會治安亦有重大危害，堪認本案犯行所
    生損害甚鉅，殊值非難，並斟酌被告3人已與甲○○
　　、許瑞倩達成和解並予賠償，被告丙○○、丁○○則已與莊富閎
    、莊壹淋達成和解，而經莊富閎、莊壹淋表示不再追究
　　，有相關和解書各1份在卷可參（見偵22806卷第233至235頁
　　；原審卷一第471頁），參以被告3人各自之素行，各自所受
    教育反映之智識程度、就業情形、家庭經濟及生活狀況（見
    原審卷二第477頁，卷三第326頁；本院卷第426頁），以及
    被告乙○○係因女兒自殺為查明真相，及被告丙○○、丁○○為幫
    助熟識之被告乙○○之犯罪動機等一切情狀，暨檢察官具體求
    刑及被告3人、辯護人對於科刑範圍之意見後，分別量處如
    主文第2、3、4項所示之刑，以示懲儆。
　㈢被告3人所涉上開各犯行係經宣告多數有期徒刑，且均不得易
    科罰金，故應定其等應執行之刑；而本院審酌被告3人所犯
    上開各罪分別為傷害致人於死、私行拘禁之犯罪類型，犯罪
    時間相近，且均犯私行拘禁之犯罪，私行拘禁部分之犯罪態
    樣、手段及所侵害法益相似，惟與傷害致人於死部分所侵害
    法益迥異等情，以判斷其等各自所受責任非難重複之程度
　　，再斟酌其等犯數罪所反應人格特性，暨權衡各罪之法律目
    的、相關刑事政策，以及檢察官具體求刑及被告3人、辯護
    人對於科刑之意見，而為整體評價後，各定其應執行之刑如
    主文第2、3、4項所示。
　㈣沒收：
  　扣案如附表一、二所示之物，均係被告丁○○所有供毆打綑綁
    王繹嘉、莊富閎所用之物，業據被告丁○○於原審審理中自承
    在卷（見原審卷二第467至470頁），扣案手機1支（IMEI碼0
    00000000000000號，含門號0000000000號SIM卡1張），則係
    被告乙○○所有持供與王小萍為前開聯繫之手機，業據被告乙○○於原審審理中供承在卷（見原審卷二第443、463
　　、468頁），並各有前揭搜索扣押筆錄暨附件、扣押筆錄暨
    附件存卷可佐（見偵22735卷一第65至75、107至115頁；偵
　　11096卷一第275至285頁）。是扣案如附表一、二所示之物
　　，均係被告丁○○所有供本案各該犯罪所用之物，扣案手機1
    支（IMEI碼000000000000000號，含門號0000000000號SIM卡
    1張），則係被告乙○○所有供本案對王繹嘉犯罪所用之物，
    均堪認定；上開犯罪工具物之處分權既屬明確，且依卷存事
    證無從證明其他同案被告對此具有共同處分權，自均應予依
    刑法第38條第2項前段，分別於本院就被告乙○○、丁○○所諭
    知各該主文項下宣告沒收，無庸在無所有權或處分權之共同
    正犯沒收項下諭知沒收（最高法院107年度台上字第1109號
    判決意旨參照）。
據上論斷，應依刑事訴訟法第369條第1項前段、第364條、第299
條第1項前段，刑法第28條、第277條第2項前段、第302條第1項
、第55條、第62條前段、第59條、第51條第5款、第38條第2項前
段，刑法施行法第1條之1第1項，判決如主文。
本案經檢察官鄭仙杏提起公訴及移送併辦，檢察官朱介斌提起上
訴，檢察官戊○○到庭執行職務。
中　　華　　民　　國　　111 　年　　8 　　月　　30　　日
           刑事第十一庭    審判長法　官   張  意  聰
                                 法　官   田  德  煙
                                 法　官   周  瑞  芬
以上正本證明與原本無異。
如不服本判決應於收受送達後20日內向本院提出上訴書狀，其未
敘述上訴理由者，並得於提起上訴後20日內向本院補提理由書（
均須按他造當事人之人數附繕本）「切勿逕送上級法院」。因疫
情而遲誤不變期間，得向法院聲請回復原狀。
                                 
　　　　　　　　　　　　　　　　 書記官   涂  村  宇
　　　　　　　　　　　　　　　　 
中　　華　　民　　國　　111 　年　　8 　　月　　30　　日
附表一：
編號 物品 一 熱熔膠棒壹支 二 電擊棒壹支 三 束帶壹包 四 膠帶壹個 

附表二：
編號 物品 一 束帶貳包 二 膠帶拾參捲 

附錄本案論罪科刑法條
中華民國刑法第302條：
  私行拘禁或以其他非法方法，剝奪人之行動自由者，處5年以 
   下有期徒刑、拘役或9千元以下罰金。
  因而致人於死者，處無期徒刑或7年以上有期徒刑；致重傷者 
   ，處3年以上10年以下有期徒刑。
  第1項之未遂犯罰之。

中華民國刑法第277條：
  傷害人之身體或健康者，處5年以下有期徒刑、拘役或50萬元 
   以下罰金。
  犯前項之罪，因而致人於死者，處無期徒刑或7年以上有期徒 
   刑；致重傷者，處3年以上10年以下有期徒刑。